臺灣高等法院臺南分院刑事判決　　　　 99年度上訴字第611號
上　訴　人　臺灣臺南地方法院檢察署檢察官
上　訴　人
即　被　告　顏信吉
選任辯護人　彭大勇　律師
　　　　　　林士龍　律師
上列上訴人因被告違反毒品危害防制條例案件，不服臺灣臺南地
方法院98年度訴字第1650號、第1717號、第1788號中華民國98年
12月7日、99年5月11日第一審判決（起訴案號：臺灣臺南地方法
院檢察署98年度偵字第10425 號、98年度毒偵字第1541號）；追
加起訴（案號：同署98年度偵字第13219號、第15892號、第1554
1號），提起上訴，本院判決如下：
    主  文
原判決關於民國九十九年五月十一日所為判決撤銷。
顏信吉所犯附表壹、貳、參所示罪名及所處之刑，詳如附表壹、
貳、參「所犯罪名及處罰」欄所示；又犯販賣第一級毒品罪，累
犯，處有期徒刑捌年貳月，扣案如附表肆編號1至3所示之毒品均
沒收銷燬之、包裹上開毒品之包裝袋共參拾捌個均沒收；又犯販
賣第二級毒品罪，累犯，處有期徒刑參年貳月，扣案如附表肆編
號4所示之毒品沒收銷燬之、編號5至8所示之毒品及編號4、5 所
示之包裹毒品之包裝袋共拾陸個均沒收；又犯轉讓第一級毒品罪
，累犯，處有期徒刑捌月。
其餘上訴駁回【即民國九十八年十二月七日所為判決施用第二級
毒品罪部分】。
顏信吉上揭第二項撤銷改判所處之刑與第三項上訴駁回所處之刑
，應執行有期徒刑拾伍年，沒收部分併執行之。
    事  實
一、顏信吉前於民國92年間因施用毒品案件，經臺灣臺南地方法
    院裁定令入勒戒處所施以觀察、勒戒後，認無繼續施用毒品
    之傾向，於93年1 月14日釋放，並由臺灣臺南地方法院檢察
    署檢察官以92年度毒偵字第1756號為不起訴處分確定。又顏
    信吉曾於92年間違反槍砲彈藥刀械管制條例，經法院判處有
    期徒刑1年2月確定，另因於94年間分別因違反毒品危害防制
    條例案件，經法院分別判處有期徒刑10月、1年4月確定，經
    定應執行刑2年1月後，上開數罪接續執行，於96年2月5日縮
    短刑期假釋出監付保護管束，並於97年3月8日保護管束期滿
    視為執行完畢。
二、詎顏信吉不知悔改，明知海洛因、甲基安非他命依其成癮性
    、濫用性及對社會危害性之程度，係屬毒品危害防制條例第
    2條第2項第1款、第2款所列管之第一、二級毒品，非經許可
    ，不得非法持有或販賣，竟基於意圖營利販賣第一、二級毒
    品海洛因、甲基安非他命之犯意，分別以其所有之內裝門號
    0000000000（附表壹編號1至6、附表貳編號1）、000000000
    0（附表壹編號10至16、20至24、附表貳編號2）、00000000
    00（附表壹編號7 ）、0000000000（至附表壹編號8、9、19
    、附表貳編號17）、0000000000（附表貳編號3至16）、000
    0000000 （附表壹編號17）、0000000000（附表壹編號18）
    、0000000000（附表壹編號25至28）等行動電話為販毒之聯
    絡工具，各於如附表壹、貳所示時間、地點，分別販售第一
    級毒品海洛因、第二級毒品甲基安非他命予陳筠（70年 5
    月19日生）、羅蜜爾（1980年1月21日生）、謝淑惠（57年7
    月15日生）、胡志誠（66年4月23日生）及陳鐙儩（60年4月
    21日生）等人（各次販賣詳情均如附表壹、貳所示、原審98
    年度訴字第1717號審理，下稱B案）。另與謝長志（71年2月
    20日生）共同基於販賣第一級毒品以營利之犯意聯絡，分別
    以其所有之門號0000000000、0000000000號，及謝長志所有
    門號0000000000號之行動電話為販毒之聯絡工具，各於如附
    表參所示時間、地點，分別販售第一級毒品海洛因予王慶宗
    （42年3月23日生）、洪宗杉（56年8月12日生）（各次販賣
    詳情均如附表參所示、原審98年度訴字第1788號審理，下稱
    C 案），嗣謝長志經警拘提到案，並扣得其所有之供販賣海
    洛因聯絡用之門號0000000000號行動電話壹支（含SIM卡1張
    ），並供出毒品來源，因而查獲顏信吉。
三、顏信吉既明知海洛因係屬毒品危害防制條例所規定之第一級
    毒品；甲基安非他命、大麻（起訴書所載搖頭丸部分，經檢
    察官當庭更正為K 他命）均屬毒品危害防制條例所規定之第
    二級毒品；K他命（愷他命）、FM2（氟硝西泮）、一粒眠（
    硝甲西泮）均屬毒品危害防制條例所規定之第三級毒品（一
    粒眠部分起訴書誤載係屬毒品危害防制條例所規定之第四級
    毒品），非經許可，不得販賣，竟基於意圖營利販賣第一、
    二、三級毒品之犯意，先(一)於98年年初，自姓名年籍不詳成
    年之「小白」，以約新臺幣（下同）7、8萬元之代價，販入
    大麻（合計驗餘淨重26.51公克）、K他命86顆（起訴書所載
    搖頭丸部分，經檢察官當庭更正為K他命）、K他命（檢驗前
    淨重合計45.35公克、檢驗後淨重合計45.039 公克、純質淨
    重30.959公克）、FM2（6顆）、一粒眠（150 顆）等物擬伺
    機兜售。(二)另因先前購入之海洛因、甲基安非他命均已於98
    年7 月12日販售完畢，故於當日晚間，再向姓名年籍不詳成
    年之「小白」，以25萬元之價金販入海洛因（合計驗後淨重
    63.701公克）、甲基安非他命（合計驗餘淨重99.27 公克）
    擬伺機兜售（原審98年度訴字第1650號審理，下稱A案）。
四、顏信吉亦明知海洛因，縱無營利意圖，依法亦不得以原價、
    低於原價或無償轉讓予他人，竟因陳秉玄（69年2月2日生）
    之要求，即基於轉讓海洛因之犯意，於98年5月4日19時許，
    在臺南縣永康市○○○路寶貝熊超商前，將微量第一級毒品
    海洛因供陳秉玄施用，以此方式轉讓第一級毒品海洛因予陳
    秉玄1次（B案）。
五、又顏信吉猶不思戒除毒癮惡習，明知安非他命係毒品危害防
    制條例第2條第2項第2 款所定之第二級毒品，不得非法施用
    、持有，竟於前揭觀察、勒戒及有期徒刑執行完畢5 年內，
    另基於施用第二級毒品安非他命之犯意，於98年7 月13日下
    午6 時許，在其位於臺南縣官田鄉○○村○○街29號之12（
    307 號房間）租屋處，以燒烤方式施用安非他命1次（A案審
    理）。
六、嗣於98年7月13日21時50分許，在臺南市○○區○○路162號
    「新光三越百貨公司」地下室5 樓停車場，為警盤查，當場
    在顏信吉所攜背包內查獲海洛因2.1公克、甲基安非他命7公
    克、大麻0.8公克、K他命6 顆（起訴書所載搖頭丸部分，經
    檢察官當庭更正為K他命）、一粒眠1顆，另在其所駕駛之車
    號3811-WM 號自小客車內查獲海洛因29公克、甲基安非他命
    45.8 公克、K他命50顆（起訴書所載搖頭丸部分，經檢察官
    當庭更正為K 他命），並經其在場之同居女友林慧娟同意，
    帶同員警前往2 人位在臺南縣官田鄉○○村○○街29號之12
    （307 號房間）租屋處搜索，查獲海洛因22.1公克、14.1公
    克（起訴書誤載為白糖粉）、甲基安非他命60公克、大麻45
    .1公克、K他命48.8公克、K他命30顆（起訴書所載搖頭丸部
    分，經檢察官當庭更正為K他命）、FM2劑6顆、一粒眠149顆
    等毒品（以上均為扣押物品目錄清冊所載之重量）及其所有
    包裝如附表肆編號1至5號所示毒品包裝袋共54個。並扣得其
    所有供聯絡販賣毒品使用之ANYCALL牌手機（序號：0000000
    000000000號、內附門號0000000000SIM卡）、ANYCALL 牌手
    機（序號：000000000000000號、內附門號0000000000SIM卡
    ）、電子秤貳台；供預備分裝毒品所用之分裝袋壹批及供施
    用第二級毒品之吸食器1 組，且經其同意於同日採尿送驗，
    結果確呈安非他命陽性反應，始悉上情。至於附表壹至參所
    示販賣毒品所得財物均未扣案，其餘其所有供販賣毒品聯絡
    之工具行動電話亦未扣案。
七、案經臺南縣警察局新化分局報請臺灣臺南地方法院檢察署檢
    察官偵查起訴，及追加起訴。
    理  由
壹、證據能力方面
一、按「被告以外之人於審判外之言詞或書面陳述，除法律有規
    定者外，不得作為證據」，刑事訴訟法第159條第1項固定有
    明文，然「鑑定之經過及其結果，應命鑑定人以言詞或『書
    面』報告」，同法第206條第1項亦規定甚明，是鑑定人以書
    面為鑑定報告提出於法院，依刑事訴訟法第159條第1項立法
    理由及同法第206條第1項規定，即具有證據能力。又法院或
    檢察官得囑託醫院、學校或其他相當之機關、團體為鑑定，
    或審查他人之鑑定，並準用第203條至第206條之1 之規定，
    刑事訴訟法第208條第1項亦定有明文。依此，檢察官對於偵
    查中之案件，認須實施鑑定者，固應就具體個案，選任鑑定
    人或囑託鑑定機關（團體）為之；但對於司法警察機關調查
    中之案件，或有量大或急迫之情形，為因應實務之現實需求
    ，如檢察官針對該類案件之性質（例如：查扣之毒品必須檢
    驗其成份、對施用毒品之犯罪嫌疑人必須檢驗其體內有無毒
    品代謝反應、對於查扣之槍砲彈藥必須檢驗有無殺傷力、對
    違反野生動物保育法案件必須鑑定是否屬於保育類動物案件
    等），認為當然有鑑定之必要者，經參考法務部92年5 月20
    日法檢字第092080203 號函送之法務部「因應刑事訴訟法修
    正工作小組」研討之刑事訴訟法修正相關議題第21則之共識
    結論，以及臺灣高等法院於92年8月1日舉行之刑事訴訟法新
    制法律問題研討會第三則法律問題研討結果之多數說（載於
    司法院92年8 月印行「刑事訴訟法新制法律問題彙編」第15
    頁至第18頁），基於檢察一體原則，得由該管檢察長對於轄
    區內之案件，以事前概括選任鑑定人或囑託鑑定機關（團體
    ）之方式，俾便轄區內之司法警察官、司法警察對於調查中
    之此類案件，得即時送請事前已選任之鑑定人或囑託之鑑定
    機關（團體）實施鑑定，該鑑定人或鑑定機關（團體）亦應
    視同受承辦檢察官所選任或囑託而執行鑑定業務，其等出具
    之書面鑑定報告應屬刑事訴訟法第206 條所定之傳聞例外，
    當具有證據能力（法務部92年9月1日法檢字第0920035083號
    函可供參照）。查附表肆所示法務部調查局、內政部警政署
    刑事警察局及高雄市凱旋醫院之鑑定書（見98年度偵字第10
    425 號偵查卷第20頁、第30頁、原審卷第115頁至119頁），
    係為鑑定及說明被告持有之物否為第一級毒海洛因、第二級
    毒品甲基安非他命、大麻、第三級毒品愷他命，性質上雖屬
    被告以外之人於審判外之書面陳述，惟按司法警察等偵查輔
    助人員於案件未移送檢察官偵查前之調查犯罪階段，先行將
    查扣之槍砲、彈藥等證物，送請檢察機關概括選任之專責鑑
    定機關實施鑑定，基於檢察一體原則，該鑑定機關亦應視同
    受承辦檢察官所選任或囑託而執行鑑定業務，其等出具之書
    面鑑定報告乃現行刑事訴訟法第206條、第208條所定之鑑定
    人書面報告，屬傳聞證據法則之例外，具有證據能力。
二、次按刑事訴訟法第158條之3規定：「證人、鑑定人依法應具
    結而未具結者，其證言或鑑定意見，不得作為證據。」，其
    中所謂「依法應具結而未具結者」，係指檢察官或法官依刑
    事訴訟法第175 條之規定，以證人身分傳喚被告以外之人（
    證人、告發人、告訴人、被害人、共犯或共同被告）到庭作
    證，或雖非以證人身分傳喚到庭，而於訊問調查過程中，轉
    換為證人身分為調查時，此時其等供述之身分為證人，則檢
    察官、法官自應依本法第168 條有關具結之規定，命證人供
    前或供後具結，其陳述始符合第158條之3之規定，而有證據
    能力。若檢察官或法官非以證人身分傳喚而以告發人、告訴
    人、被害人或共犯、共同被告身分傳喚到庭為訊問時（例如
    刑事訴訟法第71條、第219條之6第2項、第236條之1第1項、
    第248條之1、第271條第2項、第271條之1第1 項），其身分
    既非證人，即與「依法應具結」之要件不合，縱未命其具結
    ，純屬檢察官或法官調查證據職權之適法行使，當無違法可
    言。而前揭不論係本案或他案在檢察官面前作成未經具結之
    陳述筆錄，係屬被告以外之人於偵查中向檢察官所為之陳述
    ，本質上屬於傳聞證據，基於保障被告在憲法上之基本訴訟
    權，除該被告以外之人死亡、身心障礙致記憶喪失或無法陳
    述、滯留國外或所在不明而無法傳喚或傳喚不到、或到庭後
    拒絕陳述等情形外，如已經傳喚到庭具結而為陳述，並經被
    告之反對詰問，或被告已放棄其反對詰問權，前揭非以證人
    身分而在檢察官面前未經具結之陳述筆錄，除顯有不可信之
    情況者外，得為證據，並應於判決內敘明其符合傳聞證據例
    外之理由；又前揭非以證人之身分在審判中之陳述筆錄，如
    該被告以外之人已經法院以證人身分傳喚到庭並經具結作證
    ，且由被告為反對詰問，該未經具結之陳述筆錄因屬審判上
    之陳述，自有證據能力；如係在另案法官面前作成之陳述筆
    錄，本質上亦屬傳聞證據，自得依本法第159條之1第1 項之
    規定，認有證據能力。不能因陳述人未經具結，即一律適用
    本法第158條之3之規定，排除其證據能力（最高法院97年台
    上字第483 號判決意旨及96年台上字第3527號判決意旨參照
    ）。經查：本件被告及其辯護人原審及本院審理時均捨棄傳
    喚其餘共同被告謝長志，則證人謝長志以共同被告之身分或
    其他非以証人之身分向法官或檢察官所為之供述，應屬業經
    完足調查之証據，而得為證據，合先敘明。
三、按被告以外之人於偵查中向檢察官所為之陳述，除顯有不可
    信之情況者外，得為證據；為同法第159條之1第2 項所規定
    。同法第158條之3復規定：「證人、鑑定人依法應具結而未
    具結者，其證言或鑑定意見，不得作為證據」，其立法理由
    乃在擔保該證言或鑑定意見，係據實陳述或公正誠實之可信
    性。查證人陳筠、羅蜜爾、謝淑惠、胡志誠、陳鐙儩、陳
    秉玄、謝長志、王慶宗、洪宗杉於偵查中具結證述之詞係屬
    於偵查中向檢察官所為之陳述，雖屬傳聞證據，惟現階段刑
    事訴訟法規定，檢察官代表國家偵查犯罪、實施公訴，依法
    有訊問被告、證人及鑑定人之權，實務運作時，檢察官於偵
    查中向被告以外之人所取得之陳述，原則上均能遵守法律規
    定，不致違法取供，且經法定具結程序以擔保其證言之可信
    性，其可信度極高，被告並未提出有何顯不可信之情形，足
    見證人陳筠、羅蜜爾、謝淑惠、胡志誠、陳鐙儩、陳秉玄
    、謝長志、王慶宗、洪宗杉等人於檢察官偵查中具結後或具
    結前所為之陳述，應無顯有不可信之情況，而被告及其選任
    辯護人於原審審理時未聲請傳喚證人陳筠、羅蜜爾、謝淑
    惠、胡志誠、陳鐙儩、陳秉玄、謝長志、王慶宗、洪宗杉到
    庭詰問，且檢察官、被告及其選任辯護人於本院審理時亦均
    捨棄詰問證人陳筠、羅蜜爾、謝淑惠、胡志誠、陳鐙儩、
    陳秉玄、謝長志、王慶宗、洪宗杉（見本院卷第88頁、89頁
    ），被告於原審及本院審理時當庭亦均為認罪之陳述，是揆
    諸前開規定，其等於偵查中向檢察官所為之陳述，自得為證
    據。
四、次按被告以外之人於審判外之言詞或書面陳述，除法律有規
    定者外，不得作為證據；又被告以外之人於審判外之陳述，
    雖不符合同法第159條之1至第159條之4之規定，但經當事人
    於審判程序同意作為證據，法院審酌該言詞陳述或書面陳述
    作成時之情況，認為適當者，亦得為證據。當事人、代理人
    或辯護人於法院調查證據時，知有第159條第1項不得為證據
    之情形，而未於言詞辯論終結前聲明異議者，視為有前項之
    同意，刑事訴訟法第159條第1項及第159條之5分別定有明文
    。經查，本判決下列所引用之各該被告以外之人於審判外之
    陳述（包含書面陳述），除公務員職務上製作之紀錄文書，
    並無顯不可信之情況，依刑事訴訟法第159條之4第1 款規定
    ，有證據能力外，其餘屬傳聞證據部分，業經檢察官、被告
    及辯護人於本院準備程序及審判期日中均明示同意此部分之
    證據有證據能力（見本院卷第100頁、101頁、142頁、290頁
    ），且迄至言詞辯論終結前亦未撤回前開同意，本院審酌上
    開證據資料製作時之情況，製作當時之過程、內容、功能等
    情況，其取得並無違法情形，具備合法可信之適當性保障，
    經綜合判斷，與本件犯罪待證事實，具有關連性，核無可信
    度明顯過低之情事，且認為以之作為證據應屬適當，爰依刑
    事訴訟法第159條之5規定，認前揭證據資料均有證據能力。
五、末按實施通訊監察時，因無法預期及控制實際監察所得之通
    訊內容及範圍，在通訊監察過程中，不免會得知在本案通訊
    監察目的範圍以外之通訊內容，此種監察所得與本案無關之
    通訊內容，如涉及受監察人是否另有其他犯罪嫌疑時，因屬
    於本案依法定程序實施通訊監察時，偶然附隨取得之證據，
    並非實施刑事訴訟程序之公務員因違背法定程序取得之證據
    ，自無刑事訴訟法第158條之4之適用，在合法監聽時，偶然
    附隨取得之另案證據資料，並非違背法定程序取得之證據，
    亦未侵害憲法所保障之人民秘密通訊權，參照刑事訴訟法第
    一百五十二條明定，允許執行人員於實施搜索或扣押時，對
    於所發現「另案應扣押之物」，得以立即採取干預措施而扣
    押之，分別送交該管法院或檢察官之同一之法理，及通訊保
    障及監察法第5條第5項、第6條第3項規定「違反本條規定進
    行監聽行為情節重大者，所取得之內容或所衍生之證據，於
    司法偵查、審判或其他程序中，均不得採為證據。」依上開
    二項規定意旨，而刑事訴訟法第158條之4之規定，違法監聽
    如情節並非重大者，所取得之監聽內容及所衍生之證據，仍
    應就人權保障及公共利益之均衡維護予以權衡決定，而非當
    然不得為證據，則依「舉重以明輕」之法理，在合法監聽時
    ，偶然附隨取得之另案證據資料，並非違背法定程序取得，
    亦未侵害憲法所保障之人民秘密通訊權，該偶然取得之監聽
    內容，亦得為認定事實之證據。最高法院100 年度台上字第
    88號判決意旨可資參照。再按執行通訊監察所取得之證據，
    其監聽且經錄音者與僅監聽而未錄音者，兩者之證據性質截
    然不同，後者係以執行監聽者依聽聞所得之言詞供述或書面
    紀錄作為證據，固有傳聞排除法則或文書記載之形式上要件
    問題須加以斟酌，惟前者既以監聽之錄音本身作為證據，至
    其譯文僅使顯現錄音之內容而已，並非證據本身，亦不得視
    之為通訊監察另外衍生之證據。蓋在前者，於譯文與錄音之
    同一性無爭議時，固得直接以譯文替代錄音而呈現為證據，
    但於同一性有爭議時，仍不得不進而檢驗通訊監察之錄音證
    據（例如行勘驗或命辨認或實施鑑定），以確定錄音內容為
    何。本件執行通訊監察既經錄音，係以錄音作為證據，屬於
    前者，僅因譯文與錄音同一性無爭議之故，以譯文替代錄音
    證據顯現於公判庭，揆之前開說明，譯文不生傳聞排除法則
    或文書記載之形式上要件問題，最高法院99年度台上字第46
    66號判決意旨亦可參照。查又卷附附表一至三所示門號行動
    電話之通訊監察譯文內容，係臺灣臺南地方法院檢察署檢察
    官於偵查中認有就上開行動電話門號進行通訊監察之必要，
    經原審法院依檢察官之聲請核發通訊監察書後，由執行通訊
    監察之機關依其通訊內容製作譯文，此有原審97年12月16日
    97年聲監字第448號通訊監察書、98年1月13日98年聲監字第
    14、15號通訊監察書、98年3月10日98年聲監字第106號通訊
    監察書、98年5月5日98年聲監字第209號通訊監察書、98年6
    月2日98年聲監續字第303號通訊監察書、98年4 月13日98年
    聲監字第165 號通訊監察書、98年5 月11日98年聲監續字第
    249號通訊監察書、98年6月9日98年聲監續字第310號通訊監
    察書、98年7月7日98年聲監字第322號通訊監察書、98年4月
    7日98年聲監字第154號通訊監察書、98年3月5日98年聲監字
    第94號通訊監察書各1 份在卷可稽（見臺南縣警察局麻豆分
    局南縣麻警偵字第981001206號警卷第406-407頁、第388-39
    4 頁、第402-403頁、第408-409頁、416-417頁、第428-431
    頁、第434-435頁、第438-439頁，98年度警聲搜字第474 號
    卷第9 頁），核無違反法定程序之情形，其通訊內容之譯文
    復均屬於依法執行通訊監察中所取得之派生證據，且檢察官
    、被告及其選任辯護人等於原審及本院準備程序及審理時，
    就本院所提示之上揭通訊監察譯文令其表示意見時，均不否
    認該等譯文內容之合法性及真正，自得採為本案認定犯罪事
    實之證據。
貳、認定犯罪事實所憑之證據及理由
一、被告顏信吉經合法傳喚，無正當理由於最後審理期日時不到
    庭。惟訊據被告顏信吉就上開犯罪事實分別於警詢、偵查中
    、原審及本院審理時均坦承不諱（A 案偵查卷(一)第18頁、偵
    查卷(二)第28頁、原審卷第31頁、55頁反面B案警卷(一)第4頁至
    14頁、41頁、42頁、偵查卷第73頁、74頁、78頁、79頁、18
    1頁、聲羈卷第6頁、原審卷第37頁反面、42頁C 案偵查卷(二)
    第91頁、原審卷第45頁反面，本院卷第202頁至218頁），核
    與證人陳筠、羅蜜爾、謝淑惠、胡志誠、陳鐙儩、陳秉玄
    、謝長志、王慶宗、洪宗杉等分別於警詢及偵查中證述之情
    節大致相符；且被告顏信吉與謝長志2 人就彼此所涉共同販
    賣第一級毒品海洛因予王慶宗、洪宗杉之供述、證述內容互
    核相符；並有被告顏信吉持用之0000000000、0000000000、
    0000000000、0000000000、0000000000、0000000000、0000
    000000、0000000000、0000000000等行動電話通話之通訊監
    察譯文（被告與陳筠、羅蜜爾、謝淑惠、胡志誠、陳鐙儩
    等人購買毒品之對話，謝長志與王慶宗、洪宗杉聯繫販毒之
    對話，見臺南縣警察局麻豆分局南縣麻警偵字第 981001206
    號警卷第71-92頁、第115-117頁、第131-142頁、第177-178
    頁，臺南市警察局第五分局南市警五刑偵字第530 號警卷第
    15頁、第39-40 頁）及洪宗杉、王慶宗尿液確認報告（見98
    年度偵字第7254號偵查卷第102-103頁、第108-109頁）附卷
    可稽；此外復有被告所有供其販賣毒品所用之ANYCALL 牌手
    機2支（序號：0000000000000000號、000000000000000號、
    內分別附之門號0000000000、0000000000SIM卡2張）及如附
    表肆經檢驗之毒品、電子秤2台、分裝袋1批扣案可資佐證，
    足見被告顏信吉上開自白核與事實相符，應可採信。另被告
    與謝長志如附表參所示共同販賣第1 級毒品之事實，亦有謝
    長志另案原審法院98年度訴字第980號刑事判決1件在卷可稽
    （見本院卷第246頁至252頁），亦堪採信。
二、按毒品危害防制條例第4條第1項、第2項、第3 項之販賣第1
    級、第2級、第3級毒品罪，不以販入之後復行賣出為要件；
    祇須以營利為目的，販入或賣出，有一於此，即已成立。而
    同條例第5條第1項、第2項、第3項之意圖販賣而持有第1 級
    、第2級、第3款毒品，係指基於販賣以外之其他原因而持有
    ，嗣始起意售賣者而言。因此行為人持有第一級毒品，苟以
    主觀上營利售賣之意圖而販入，其雖未及賣出，仍應論以販
    賣第一級毒品罪既遂罪責。若非以營利售賣意圖而販入，或
    因其他原因而持有第一級毒品，嗣始起意圖利售賣，則成立
    意圖販賣而持有第1級、第2級、第3 級毒品罪責。故而就販
    賣毒品而言，不以販入後復行售出為必要，祇要有一於此，
    即已該當，是舉凡參與買賣之價、量（含品質）、時、地等
    重要因素之接洽、約定、收付款項及交付貨品作為均屬之，
    一經參與上揭行為，即為從事該構成要件以內之行為者，即
    應論以販賣毒品罪。而犯罪者，通常在隱密之中進行，電話
    聯絡，尤多暗語，參諸被告顏信吉與附表壹所示陳筠等人
    、附表貳編號1、2陳筠、編號17陳鐙賜、附表參編號2 謝
    長志之通話內容，不時使用暗語（例如：「查某的」、「 7
    分半」、「女生的；1 個」、「一樣」、「25」、「男生一
    、女生半個」、「黃的」、「白的」、「半個」、「半個男
    生」、「一個41、一個81」、「5分」、「41，2分半」、「
    軟的」、「跟昨天一樣」、「女生，41」、「拿41」、「一
    小包糖」、「41」、「要5」、「41，2分半」、「軟的」、
    「半個半，25」、「你的90」、「硬的，81」、「2 張」、
    「1克」「3個查埔岡」、「硬的嗎？真正好」）作為代號，
    而與附表貳編號3 至16羅蜜爾均明白購買之金額，且在談妥
    價格或交易地點後，即結束通話，確屬實務上常見之毒品交
    易對話，有上開通訊監察譯文附卷可參。足見經由證人陳
    筠等人之證述，被告顏信吉接獲證人陳筠等人所撥打之行
    動電話均以暗語交付毒品，實可認定係被告顏信吉和如附表
    壹至參所示之證人陳筠等人為買賣毒品交易，復有上開通
    訊監察書、通聯監聽光碟及通訊監察譯文附卷可資佐證。
三、末按海洛因、甲基安非他命、大麻、愷他命、一粒眠、 FM2
    均物稀價昂，取得不易，且為政府嚴予查緝之違禁物，販賣
    者刑責甚重，毒品價格常隨各種主、客觀因素而變動，固非
    一成不變，苟無利可圖，衡情應無甘冒被查緝之危險而平價
    無端轉交。次按，毒品並無公定之價格，不論任何包裝，均
    可任意分裝增減分量，而每次買賣之價量，亦可能隨時依雙
    方間之關係深淺、資力、需求量及對行情之認知、來源是否
    充裕、查緝是否嚴緊，購買者被查獲時供述購買對象之可能
    性風險之評估等而異其標準，非可一概而論。販賣之利得除
    經坦承犯行或價量俱臻明確外，委難察得實情；惟販賣者從
    價差或量差中牟利方式雖異，但其意圖營利之非法販賣行為
    則同一，顯見被告顏信吉販賣上開毒品，有營利之意圖至明
    ，又被告顏信吉於本院審理時供述：「（你販賣毒品獲利的
    情形如何？）不管哪種毒品我的獲利都是一成，賣兩萬元大
    約獲利2千元。」等語（見本院卷第218頁），故而被告顏信
    吉上開販賣第一級毒品、第二級毒品、第三級毒品之犯行，
    應確實有營利之意圖。
四、上開被告施用第二級毒品之事實，業據被告於警詢、原審及
    本院審理中均坦承不諱，已如上述，且被告於98年7 月13日
    為警查獲後，經採尿送驗結果，確呈安非他命陽性反應乙節
    ，有臺南縣新化警察局偵辦毒品危害防制條例案送驗尿液年
    籍對照表及長榮大學於98年7月20日出具之確認報告各1張（
    98年度毒偵字第1541號第22-23 頁）在卷可稽，並有扣案之
    吸食器1 組可資佐證。堪認被告就此部分上開任意性自白，
    確與事實相符。
五、另被告顏信吉自98年初及98年7 月12日晚間向姓名年籍不詳
    之「小白」之人購入大麻、搖頭丸、K他命、一粒眠、FM2及
    海洛因、甲基安非他命等毒品後迄至警方於98年7 月13日查
    獲時仍有如此龐大之數量（見附表肆編號1 室18），且依被
    告於當日查獲時之驗尿報告及臺南縣警察局新化分局函文觀
    之（見98年度偵字第10425 號偵查卷第25、21頁），渠除施
    用安非他命以外，並無施用其餘毒品之陽性反應，顯見被告
    顏信吉自白其購入上開毒品之目的係為販賣乙情，亦符常情
    ，是被告顏信吉販賣第一、二、三級毒品營利之意圖，應合
    於論理法則且不違背社會通常經驗之合理判斷，準此，被告
    顏信吉於原審及本院審理時自承係基於營利之意圖而販賣毒
    品，實可採信。
六、綜上所述，被告顏信吉分別所為附表壹至參所示販賣第1 級
    毒品、第2級毒品、犯罪事實三(一)、(二)所示販賣第1級毒品、
    第2級毒品、第3級毒品；犯罪事實四所示轉讓第1 級毒品；
    犯罪事實五所示施用第2 級毒品之犯行，均足堪認定，本件
    事證均明確，應依法論科。
參、論罪科刑之理由
一、新舊法比較：按行為後法律有變更者，適用行為時之法律，
    但行為後之法律有利於行為人者，適用最有利於行為人之法
    律，現行刑法第2條第1項訂有明文。查被告顏信吉於為附表
    壹編號1至24、29所示；附表貳編號1至9 、17所示；附表參
    編號1、2所示、犯罪事實三、(一)及轉讓第一級毒品予陳秉玄
    行為後，毒品危害防制條例於98年5月20日修正公布第4、11
    、11之1、17、20及25條條文，並於98年5月22日生效。其中
    毒品危害防制條例第4條第1項、第2項，第3項修正前係規定
    「製造、運輸、販賣第一級毒品者，處死刑或無期徒刑；處
    無期徒刑者，得併科新臺幣1 千萬元以下罰金。」、「製造
    、運輸、販賣第二級毒品者，處無期徒刑或7 年以上有期徒
    刑，得併科新臺幣7 百萬元以下罰金。」、「製造、運輸、
    販賣第三級毒品者，處5年以上有期徒刑，得併科新臺幣5百
    萬元以下罰金。」，修正後則分別規定：「製造、運輸、販
    賣第一級毒品者，處死刑或無期徒刑；處無期徒刑者，得併
    科新臺幣2 千萬元以下罰金。」、「製造、運輸、販賣第二
    級毒品者，處無期徒刑或7年以上有期徒刑，得併科新臺幣1
    千萬元以下罰金。」、「製造、運輸、販賣第三級毒品者，
    處5年以上有期徒刑，得併科新臺幣7百萬元以下罰金。」，
    可知犯罪構成要件固然相同，惟法定刑併科罰金部分，已分
    別由1千萬元提高為2千萬元或7百萬元提高為1千萬元或5 百
    萬元提高為7百萬元，雖以修正前之毒品危害防制條例第1項
    、第2項、第3項所定刑度對被告較為有利（毒品危害防制條
    例第8條第1項轉讓第一級毒品部分法定刑及罰金刑均未變更
    ），惟毒品危害防制條例第17條修正前則規定「犯第4條第1
    項至第4項、第5條第1項至第4項前段、第6條第1項至第4 項
    、第7條第1項至第4項、第8條第1項至第4項、第10條或第11
    條第1項、第2項之罪，供出毒品來源，因而破獲者，得減輕
    其刑」，修正為該條第1 項「犯第4條至第8條、第10條或第
    11條之罪，供出毒品來源，因而查獲其他正犯或共犯者，減
    輕或免除其刑」，並增列第2 項「犯第4條至第8條之罪，於
    偵查及審判中均自白者，減輕其刑」，應認於量刑適用上，
    則以修正後毒品危害防制條例第17條之規定對被告較為有利
    。查本件被告所為如附表壹編號1 至24、29所示；附表貳編
    號1至9、17所示；附表參編號1、2所示、犯罪事實三、(一)及
    轉讓第一級毒品予陳秉玄之犯行，被告於偵查及審判中均已
    自白，而有修正後毒品危害防制條例第17條第2 項減刑規定
    之適用，是綜合罪刑有關之一切情形為比較後，本件有關被
    告所為如附表壹編號1至24、29所示；附表貳編號1 至9、17
    所示；附表參編號1、2所示、犯罪事實三、(一)及轉讓第一級
    毒品予陳秉玄之犯行，自應適用98年5 月20日修正後即現行
    有效之毒品危害防制條例規定，對被告較為有利。
二、按海洛因、甲基安非他命、大麻分屬毒品危害防制條例第 2
    條第2項第1款、第2款所規定之第1級、第2 級毒品，不得持
    有、轉讓及販賣，愷他命（K他命）、氟硝西泮（FM2）、硝
    甲西泮（一粒眠），係屬毒品危害防制條例第2 條第2項第3
    款所規定之第3級毒品，不得販賣，乃被告顏信吉竟販賣第1
    、2、3級毒品、轉讓第1 級毒品，是核被告顏信吉如附表壹
    編號1至29所示、附表參編號1、2所示之所為，均係犯98年5
    月20日修正後之毒品危害防制條例第4條第1項之販賣第1 級
    毒品既遂罪；如附表貳編號1至17所示之所為，均係犯98年5
    月20日修正後之毒品危害防制條例第4條第2項之販賣第2 級
    毒品既遂罪；犯罪事實三、(一)所為，係犯98年5 月20日修正
    後之毒品危害防制條例第4條第2項、第3 項之販賣第2、3級
    毒品既遂罪；犯罪事實三、(二)所為，係犯毒品危害防制條例
    第4條第1項之販賣第1、2級毒品既遂罪；犯罪事實四所為，
    係犯毒品危害防制條例第8條第1項之轉讓第1 級毒品罪；犯
    罪事實五所為，係犯毒品危害防制條例第10條第2 項之施用
    第2級毒品罪。
三、被告販賣第1、2、3 級毒品、轉讓第1級毒品前非法持有第1
    級毒品海洛因、第2 級毒品甲基安非他命及大麻之低度行為
    、持有第3級毒品K 他命（愷他命）、FM2（氟硝西泮）、一
    粒眠（硝甲西泮）【指持有第三級毒品愷他命等純質淨重超
    過20公克以上部分】之低度行為，應為其各當次進而轉讓、
    販賣之高度行為所吸收，均不另論以持有罪。
四、被告就附表參編號1、2所示販賣第1 級毒品海洛因之行為與
    謝長志間，有犯意聯絡及行為分擔，應論以共同正犯。
五、被告所為附表壹編號4、5、8、9、11及29之行為，係分別同
    時販賣第1級毒品海洛因、第2級毒品甲基安非他命予陳筠
    、陳鐙儩，係以一行為同時觸犯上開2 罪，為想像競合犯，
    應依刑法第55條之規定，從一重之販賣第1 級毒品罪論處；
    又犯罪事實三、(一)所為，係基於意圖營利之犯意同時販入第
    2級毒品、第3級毒品、犯罪事實三、(二)所為，係基於意圖營
    利之犯意同時販入第1級毒品、第2級毒品，均係以一行為同
    時觸犯上開2 罪，為想像競合犯，應分別依刑法第55條之規
    定，從一重之販賣第1級、第2級毒品罪論處。
六、被告所犯上開販賣第1 級毒品既遂罪（即附表壹、參所示各
    罪、犯罪事實三、(二)所示之罪）、販賣第2 級毒品既遂罪（
    即附表貳所示各罪、犯罪事實三、(一)所示之罪）、犯罪事實
    四所示轉讓第1級毒品罪、犯罪事實五所示施用第2級毒品罪
    ，係犯意各別，行為不同，應予分論併罰。
七、又被告有事實欄所載之有期徒刑前科，並於97年3月8日保護
    管束期滿未經撤銷視為執行完畢之事實，有刑案資料查註紀
    錄表及臺灣高等法院被告前案紀錄表在卷可參，被告於前開
    徒刑執行完畢後五年內，故意犯本件有期徒刑以上之罪，均
    應依刑法第47條第1 項規定論以累犯，除法定刑死刑或無期
    徒刑部分，依刑法第64條第1項及同法第65條第1項之規定，
    不得加重其刑外，其餘均各依法加重其刑。
八、又所謂「於偵查及審判中均自白者」，乃被告對所為已經構
    成犯罪要件之事實，在偵查及審判中向有偵查犯罪職權之公
    務員坦白供述者而言，至於其在坦白供述事實之同時，對於
    阻卻違法或阻卻責任之事由，有所主張或辯解，應屬辯護權
    之行使，不能據此即否定該自白之效力。查被告所犯上開販
    賣第1 級毒品既遂罪（即附表壹、參所示各罪、犯罪事實三
    、(二)所示之罪）、販賣第2 級毒品既遂罪（即附表貳所示各
    罪、犯罪事實三、(一)所示之罪）、犯罪事實四所示轉讓第 1
    級毒品罪，均於偵查及審判中自白，核與修正後增列之毒品
    危害防制條例第17條第2 項減輕其刑之規定相符，依法自應
    適用該條項減輕其刑，並就被告所犯上開販賣第1 級毒品既
    遂罪（即附表壹、參所示各罪、犯罪事實三、(二)所示之罪）
    ，就罰金部分依法先加後減之；就販賣第2 級毒品既遂罪（
    即附表貳所示各罪、犯罪事實三、(一)所示之罪）、犯罪事實
    四所示轉讓第1級毒品罪，依法先加後減之（販賣第2級毒品
    部分無期徒刑不得加重）。
九、再按刑法第59條規定，犯罪之情狀可憫恕者，得酌量減輕其
    刑，同法第57條規定，科刑時應審酌一切情狀，尤應注意所
    列事項(共10款)為科刑重輕之標準，兩條適用上固有區別，
    惟所謂「犯罪之情狀」與「一切情形」云云，並非有截然不
    同之領域，於裁判上酌減其刑時，應就犯罪一切情狀（包括
    第57條所列舉之10款事項），予以全盤考量，審酌其犯罪有
    無可憫恕之事由（即判例所稱有特殊之原因與環境等等，在
    客觀上足以引起一般同情，以及宣告法定低度刑，是否猶嫌
    過重），以為判斷。故適用第59條酌量減輕其刑時，並不排
    除第57條所列舉10款事由之審酌，惟其程度應達於確可憫恕
    ，始可予以酌減（最高法院70年度第6 次刑事庭會議決議參
    照）。本院衡酌被告販賣毒品之時間、次數，每次所得財物
    不多，販賣對象僅6 人，是就目前卷內現存證據，顯見被告
    尚屬於中、下游之販毒者無疑。被告所犯上開販賣第1 級毒
    品既遂罪（即附表壹、參所示各罪、犯罪事實三、(二)所示之
    罪）；所犯販賣第2 級毒品既遂罪（即附表貳所示各罪、犯
    罪事實三、(一)所示之罪），衡情於均依98年5 月20日修正公
    布之毒品危害防制條例第17條第2 項之規定減輕其刑後，量
    處最低刑有期徒刑15年、3年7月，仍均有情輕法重之情形，
    足見其犯罪情狀實堪憫恕，爰均依刑法第59條規定減輕其刑
    ，並就被告所犯上開販賣第1 級毒品既遂罪（即附表壹、參
    所示各罪、犯罪事實三、(二)所示之罪）並就罰金部分均依法
    先加後遞減之，就販賣第2 級毒品既遂罪（即附表貳所示各
    罪、犯罪事實三、(一)所示之罪），依法先加後遞減之（法定
    刑死刑、無期徒刑部分均不得加重）。
肆、本院撤銷改判及維持原判決之理由
一、撤銷改判部分【即原審99年5月11日判決部分】
(一)、原審以被告顏信吉上開犯行罪證明確，因予以論罪科刑，固
    非無見，然查：
(1)、扣案之分裝袋一批，依後所述乃未曾使用過之新品，屬供犯
    罪預備之物，應依刑法第38條第1項第2款之規定沒收，原判
    決疏未詳查致認扣案之分裝袋壹批係供本件販賣第1、2級毒
    品罪所用之物，因而適用毒品危害防制條例第19條第1 項規
    定宣告沒收，容有未洽。
(2)、未扣案之門號0000000000、0000000000、0000000000、0000
    000000、0000000000、0000000000、0000000000、00000000
    00號行動電話，既係被告所有，且供販賣海洛因、甲基安非
    他命與如附表壹編號1至9 、17至19及29所示、附表貳編號1
    、3 至17所示、附表參編號1、2所示購毒者陳筠等人之用
    ，縱已滅失而不存在，仍應追徵其價額，足見仍有沒收之必
    要，原審疏未詳查致認上開行動電話業已滅失而不存在，因
    而未於主文為上開沒收宣告，容有未洽。
(3)、扣案之如附表肆編號5至8所示之第三級毒品，依後所述，應
    依刑法第38條第1項第1款之規定沒收，原判決疏未詳查致將
    扣案如附表肆編號5至8所示之第3 級毒品，依毒品危害防制
    條例第18條第1項前段規定宣告沒收銷燬之，亦有未洽。
(4)、原判決疏未詳查致未就同案被告謝長志、顏信吉所有供附表
    參所示供聯絡販賣毒品所用之行動電話，併予宣告沒收，亦
    有不合。
(5)、扣案之如附表肆編號1至5所示包裹毒品之包裝袋，依後所述
    ，應依毒品危害防制條例第19條第1 項之規定沒收，原判決
    疏未詳查致將上開包裹毒品之包裝袋認係毒品，依毒品危害
    防制條例第18條第1項前段規定宣告沒收銷燬之，並有未洽
    。
(6)、原判決就被告所犯此部分犯行，於定執行刑時僅定有期徒刑
    13年，顯屬過輕，亦有未洽。
(二)、綜上所陳，被告上訴意旨指摘原判決量刑過重云云，為無理
    由，檢察官上訴意旨雖稱原判決對被告附表壹、貳所示犯行
    ，科處相同刑期為不當云云，查被告所犯附表壹、貳各罪雖
    有不同金額，然罪質相同、量刑亦未逾越法定刑度，檢察官
    此部分上訴亦無理由，惟檢察官上訴意旨另指摘被告所犯上
    開數罪，於數罪併罰合併定應執刑為13年，顯屬過輕，因而
    指摘原判決不當，則為有理由，且原判決此部分亦有上開其
    餘可議之處，自應由本院將原判決上開部分暨定應執行刑部
    分均撤銷改判，以期適法。
(三)、爰審酌被告僅因貪圖不法利益即販毒供人施用，戕害他人身
    體健康，危害社會治安，其未權衡利害輕重致罹重典，各次
    販賣所得不多及犯罪之動機、目的、手段、犯罪後之態度及
    所造成之損害等一切情狀，就被告顏信吉所犯附表壹至參所
    示之販賣第一級毒品、販賣第二級毒品既遂罪，及犯罪事實
    三(一)所示販賣第二級毒品既遂罪，及犯罪事實三(二)所示販賣
    第一級毒品既遂罪，犯罪事實四所示轉讓第一級毒品罪，均
    累犯，各處如附表壹至參「所犯罪名及處罰」欄所示；就犯
    罪事實三(一)所示販賣第2 級毒品罪，累犯，處有期徒刑三年
    二月；就犯罪事實三(二)所示販賣第一級毒品罪，累犯，處有
    期徒刑八年二月；就犯罪事實四所示轉讓第一級毒品罪，累
    犯，處有期徒刑八月。
(四)、按刑罰法令關於沒收之規定，有採職權沒收主義與義務沒收
    主義。職權沒收，指法院就屬於被告所有，並供犯罪所用或
    因犯罪所得之物，仍得本於職權為斟酌沒收與否之宣告，例
    如刑法第38條第1項第2款、第3款、第3項前段等屬之。義務
    沒收，又可分為絕對義務沒收與相對義務沒收二者。前者指
    凡法條規定「不問屬於犯人與否，沒收之」者屬之，法院就
    此等之物，無審酌餘地，除已證明毀滅外，不問屬於犯人與
    否或有無查扣，均應沒收之，例如刑法第200條、第205條、
    第209條、第219條、第266條第2項、毒品危害防制條例第18
    條第1 項前段等屬之；後者，供犯罪所用或因犯罪所得，且
    以屬於被告所有者為限，始應予以沒收，例如毒品危害防制
    條例第19條第1項前段、修正前著作權法（87年1月21日修正
    公布前之著作權法）第98條、肅清煙毒條例第13條第1 項（
    最高法院89年度臺上字第5605號、93年度臺上字第2751號判
    決意旨參照）。查毒品危害防制條例第18條第1 項前段「查
    獲之第一、二級毒品及專供製造或施用第一、二級毒品之器
    具，不問屬於犯人與否，均沒收銷燬之。」係採義務沒收主
    義，且為絕對之義務沒收；又按毒品危害防制條例第19條第
    1 項有關沒收因犯罪所得財物之規定，係採義務沒收主義，
    故販賣毒品所得之金錢，如能認定確係販賣毒品所得之款項
    ，均應宣告沒收，不以當場搜獲扣押者為限；而上開規定另
    稱「追徵其價額」者，必限於所沒收之物，為金錢以外其他
    財物而無法沒收時，始應追徵其價額，使其繳納與原物相當
    價額，如所得財物為金錢而無法沒收時，應以其財產抵償之
    ，而不發生追徵價額問題。另共同正犯犯罪所得之財物為現
    金時，因共同正犯應就全部犯罪結果負其責任，而合併計算
    犯罪所得，且於全部或一部不能沒收時，以其財產抵償之，
    但為避免執行時發生重複沒收或抵償之情形，故各共同正犯
    之間係採「連帶沒收、連帶抵償主義」，於裁判時應諭知被
    告共同犯罪所得之財物應與其他共同正犯連帶沒收，如全部
    或一部不能沒收時，連帶追徵其價額或以其財產連帶抵償之
    （最高法院93年度臺上字第2670、2743號、95年度臺上字第
    6051號、96年度臺上字第4662號及98年度臺上字第5492、63
    30、6572、6719號判決意旨參照）。
(1)、故而凡隨案查獲如附表肆編號1至4所示之毒品，均在犯罪事
    實三(一)(二)之時地販入後伺機出售，上開毒品自應於犯罪事實
    三(一)(二)所述犯行之項下，應依毒品危害防制條例第18條第 1
    項前段規定，分別宣告沒收併銷燬之。至因鑑驗而業已消耗
    費失之部分，參諸前揭意旨，自毋須再贅為沒收銷燬之宣告
    。扣案如附表肆編號1至5所示，包裹上開第1 級毒品海洛因
    或第2級毒品甲基安非他命或第2級毒品大麻或第3 級毒品愷
    他命之包裝袋共54個，均係被告顏信吉所有，均係用於包裹
    毒品，防止毒品漏逸、潮濕，以便於攜帶供犯販賣第1 級、
    第2 級毒品罪所用，且該包裝袋共54個既經鑑定機關就之與
    毒品分別鑑析其重量，此有前開鑑定書附卷可憑，足證該包
    裝袋與毒品，並無不可析離之關係，不能視為毒品之一部分
    ，故該包裝袋應依毒品危害防制條例第19條第1 項之規定，
    宣告沒收之。
(2)、另扣案之門號0000000000、0000000000號行動電話各1 支，
    為被告所有（見本院卷第147頁），且供其犯本案販賣第1、
    2 級毒品罪所使用之聯絡工具，均應依毒品危害防制條例第
    19條第1 項規定，宣告沒收。至未扣案之門號0000000000、
    0000000000、0000000000、0000000000、0000000000、0000
    000000、0000000000、0000000000號行動電話各1 支，亦係
    被告所有，業據被告供明在卷（見警卷第4 頁、本院卷第49
    頁、80頁），並供販賣毒品海洛因、甲基安非他命與如附表
    壹編號1至9、17至19及29所示、附表貳編號1、3至17所示之
    購毒者陳筠等人之用，雖未扣案，仍應依毒品危害防制條
    例第19條第1 項規定宣告沒收之，如全部或一部不能沒收時
    ，追徵其價額。至於附表參所示未扣案之上開行動電話，基
    於共犯各負全部責任之理論，亦依上開條例第19條第1 項規
    定均宣告沒收，如全部或一部不能沒收時，追徵其價額，而
    不諭知連帶沒收（最高法院97年度臺上字第6635號判決意旨
    參照）。
(3)、另毒品危害防制條例第19條第1項規定：「犯第4條之罪者，
    其供犯罪所用或因犯罪所得之物，均沒收之，如全部或一部
    不能沒收時，追徵其價額或以其財產抵償之。」。又毒品危
    害防制條例第19條第1 項規定，係採義務沒收主義，故販賣
    毒品所得金錢，如能認定確係販賣毒品所得款項，應宣告沒
    收，不以當場搜獲扣押者為限，但因其並無「不問屬於犯人
    與否，沒收之」之特別規定，自仍以沒收物屬於犯人所有者
    為限，始得依該規定予以沒收。如所得財物為金錢而無法沒
    收時，應以其財產抵償之，而不發生追徵價額問題（最高法
    院93年度臺上字第1218號、第2670號、第2743號判決可參）
    。再者，共同實行犯罪之人，在合同意思範圍內，各自分擔
    犯罪行為之一部，相互利用他方之行為，以遂行其犯罪之目
    的，即應就其全部所發生之結果，共同負責。因此，共同正
    犯之犯罪所得，係合併計算，為避免執行時發生重複沒收之
    情形，故各共同正犯間係採連帶沒收主義，於各該共同正犯
    之同一或先後所為之判決內，於裁判時應就共同正犯諭知連
    帶沒收，不得就全體共同正犯之總所得，對各該共同正犯分
    別重複諭知沒收（最高法院97年度臺上字第4808號判決意旨
    參照）。準此：
、被告顏信吉如附表壹、貳所示販賣第1、2級毒品海洛因、甲
    基安非他命所得財物，合計410,500 元，雖均未扣案，仍應
    依毒品危害防制條例第19條第1 項之規定宣告沒收，如全部
    或一部不能沒收，均應以其財產抵償之。
、被告顏信吉如附表參所示與同案被告謝長志共同販賣第1 級
    毒品海洛因，分別為105,000元、1,000元，應與謝長志連帶
    沒收，如全部或一部不能沒收時，以其與謝長志之財產連帶
    抵償之。
(4)、扣案之分裝袋1批【經本院勘驗結果：分裝袋1大包，裡面均
    屬小型夾鍊袋，均屬未曾使用過之新品乙節，有本院勘驗筆
    錄在卷可憑（見本院卷第200頁）】，電子秤2台均為被告顏
    信吉所有，亦據被告供述甚明（見本院卷第201 頁），其中
    分裝袋一批顯係被告所有供預備供分裝販賣甲基安非他命之
    用，應依刑法第38條第1項第2款之規定沒收；另電子秤2 台
    ，係被告所有供犯附表壹至參所示販賣毒品犯罪所用之物，
    應依毒品危害防制條例第19條第1 項規定，於附表壹至參「
    所犯罪名及處罰」主文項下宣告沒收之。
(5)、另按毒品危害防制條例第2條第2項規定，毒品依其成癮性、
    濫用性及對社會危害性分為四級，並就製造、運輸、販賣、
    意圖販賣而持有、以非法方法使人施用、引誘他人施用及轉
    讓不同品項之毒品等行為，分別定其處罰。至施用或持有第
    三、四級毒品，因其可罰性較低，故除持有第三級、第四級
    毒品純質淨重20公克以上者，同條例第11條第5項、第6項有
    處罰規定外，其餘並未設處罰之規定，僅就施用及持有第一
    、二級毒品科以刑罰。但鑑於第三、四級毒品均係管制藥品
    ，特於同條例第11條之1 明定無正當理由，不得擅自持有；
    第18條第1 項中段復規定查獲之第三、四級毒品，無正當理
    由而擅自持有者，沒入銷燬之。從而，依同條例第18條第 1
    項中段應沒入銷燬之毒品，專指查獲施用、持有第三、四級
    毒品而言；倘係查獲製造、運輸、販賣、意圖販賣而持有、
    以非法方法使人施用、引誘他人施用或轉讓第三、四級毒品
    ，既屬同條例相關法條明文規定處罰之犯罪行為，即非該條
    項應依行政程序沒入銷燬之範圍。又同條例第19條第1 項所
    定「供犯罪所用或因犯罪所得之物」，係指犯第4條至第9條
    、第12條、第13條或第14條第1項、第2項之罪所用或所得之
    物，不包括毒品本身在內，是尚不得援用此項規定為第三、
    四級毒品之沒收依據。以犯第四條第三項販賣第三級毒品罪
    為例，第三級毒品本身為其販賣之標的，非屬供「販賣第三
    級毒品所用之物」；必係遂行販賣該毒品使用之物，始屬「
    供犯罪（犯第四條第三項之販賣第三級毒品罪）所用之物」
    ，其理至明。又同條例對於查獲之製造、運輸、販賣、意圖
    販賣而持有、以非法方法使人施用、引誘他人施用及轉讓第
    三、四級毒品之沒收，並無特別規定，如其行為已構成犯罪
    ，則該毒品即屬不受法律保護之違禁物，應回歸刑法之適用
    ，依刑法第38條第1項第1款之規定沒收之。依上所述，附表
    肆編號5至8所示之第三級毒品，自應依刑法38條第1項第1款
    規，諭知沒收。
(6)、又沒收係屬從刑，倘無主刑，即無所附麗。案內扣押之贓證
    物品，縱屬違禁物，若與判決所認定之犯罪無關，即不能於
    該犯罪諭知之主刑項下，併予宣告沒收無關之違禁物。被告
    98年7月13日、14日，分別在臺南市新光三越百貨公司地下5
    樓停車場3811-WM 小客車內、臺南縣官田鄉○○村○○街29
    號之12（307號房間）租屋內，搜索另扣得：ANYCALL牌手機
    4 支（含SIM卡）（門號：0000000000、0000000000、00000
    00000、0000000000）、改造90手槍（內有彈匣1個）1 支、
    改造子彈18發、改造工具1批、研磨機3臺、電鑽2 臺、砂輪
    機1臺、固定器3臺、銼刀1批、游標尺1支、螺絲起子1 批、
    研磨石條3條、砂輪機片4片、槍身4支、滑套5個、槍管6 支
    、底火片1包、槍子彈頭2盒、子彈半成品1 批、改造貝瑞塔
    手槍（附彈匣1個）2支、子彈75發、散彈槍子彈3發、彈匣7
    個、槍枝零件1批、鋼管10支、防彈衣2件、改造長槍1 支、
    槍枝瞄準器1個、鐵鑽1批、長槍管1支、散彈殼4支或為被告
    吸食毒品使用、或為被告另違反槍砲彈藥刀械管制條例所涉
    之物，均與本案無關乙情，業據被告陳明在卷（原審卷第15
    2頁背面-153 頁），復查無其他證據足以證明上開物品係供
    被告犯本件販賣毒品或轉讓毒品罪所用或所得之物，核與本
    案之犯罪事實均無關連，應於被告另犯之他案宣告沒收，始
    為適法，故均不為沒收之宣告，附此指明。
二、上訴駁回部分【即98年12月7 日所為判決施用第二級毒品部
    分】
(一)、原審以被告上開犯行罪證明確，因而適用毒品危害防制條例
    第10條第2項、刑法第11條前段、第47條第1項、第38條第 1
    項第2 款之規定，並審酌被告前已有多次施用毒品之犯行，
    猶不思戒絕革除惡習，再為本件犯罪，顯未因前所受之觀察
    、勒戒及徒刑執行而記取教訓，惟施用毒品其性質上乃屬對
    自我身心健康之自戕行為，尚未嚴重破壞社會秩序、侵害他
    人權益，並兼衡被告之素行、智識程度、家庭經濟狀況及犯
    罪後態度等一切情狀，量處有期徒刑7 月，並敘明扣案吸食
    器1組，係被告所有供本件施用第2級毒品甲基安非他命所用
    之物，業據被告供明在卷（原審卷第34頁反面），爰依刑法
    第38條第1項第2款規定告沒收。經核認事用法並無不合，另
    按刑罰之量定，固屬法院自由裁量之職權行使，惟刑事審判
    之量刑，在於實現刑罰權之分配的正義，故法院對科刑判決
    之被告量刑，應符合罪刑相當原則，使罰當其罪，以契合人
    民之法律感情。此所以刑法第57條明定科刑時應審酌一切情
    狀，尤應注意該條所列各款情形，以為科刑輕重之標準。又
    刑之量定首在矯治、改善行為人反社會危險性，因此科刑時
    除應注意審酌該條第九款犯罪所生之客觀影響外，對於其餘
    依據主觀主義及防衛社會之精神所釐訂行為人主觀上之犯罪
    動機、犯罪時所受之刺激等項，仍應特別加以審酌，而被告
    上開犯行，原判決量處上開刑度，實無違一般人民之法律感
    情，量刑與被告之罪責亦未失衡，足認符合罪刑相當原則，
    而無過重之處。
(二)、被告顏信吉上訴意旨請求從輕量刑，因而指摘原判決此部分
    不當，非有理由，應予駁回，並與上開撤銷改判所處之刑，
    定應執行刑如主文第四項所示。
伍、被告顏信吉經合法傳喚，無正當理由不到庭，爰不待其陳述
    ，逕行判決，併此敘明。
陸、適用之法律
一、刑事訴訟法第368條、第369條第1 項前段、第364條、第299
    條第1項前段、第371條。
二、98年5 月20日修正後毒品危害防制條例第4條第1項、第2 項
    、第3 項、第8條第1項、第17條第2項、第18條第1項、第19
    條第1項。
三、刑法第11條前段、第2條第1項、第28條、第55條、第47條第
    1項、第59條、第51條第5款、第9 款，第38條第1項第1款、
    第2款。
本案經檢察官郭珍妮到庭執行職務。
中    華    民    國    100    年    5    月    25    日
                  刑事第四庭    審判長法  官  吳志誠
                                      法  官  羅心芳
                                      法  官  吳森豐
以上正本證明與原本無異。
施用第2級毒品罪部分不得上訴。
其餘部分，如不服本判決應於收受送達後10日內向本院提出上訴
書狀，其未敘述上訴理由者，並得於提起上訴後10日內向本院補
提理由書（均須按他造當事人之人數附繕本）「切勿逕送上級法
院」。
                                      書記官  岑  玢
中    華    民    國    100    年    5    月    25    日
附錄本案論罪科刑法條：
毒品危害防制條例第4條：
製造、運輸、販賣第一級毒品者，處死刑或無期徒刑；處無期徒
刑者，得併科新臺幣 2 千萬元以下罰金。
製造、運輸、販賣第二級毒品者，處無期徒刑或 7 年以上有期
徒刑，得併科新臺幣 1 千萬元以下罰金。
製造、運輸、販賣第三級毒品者，處 5 年以上有期徒刑，得併
科新臺幣 7 百萬元以下罰金。
製造、運輸、販賣第四級毒品者，處 3 年以上 10 年以下有期
徒刑，得併科新臺幣 3 百萬元以下罰金。
製造、運輸、販賣專供製造或施用毒品之器具者，處 1 年以上
7 年以下有期徒刑，得併科新臺幣 1 百萬元以下罰金。
前五項之未遂犯罰之。
毒品危害防制條例第8條：
轉讓第一級毒品者，處 1 年以上 7 年以下有期徒刑，得併科新
臺幣 1 百萬元以下罰金。
轉讓第二級毒品者，處 6 月以上 5 年以下有期徒刑，得併科新
臺幣 70 萬元以下罰金。
轉讓第三級毒品者，處 3 年以下有期徒刑，得併科新臺幣 30
萬元以下罰金。
轉讓第四級毒品者，處 1 年以下有期徒刑，得併科新臺幣 10
萬元以下罰金。
前四項之未遂犯罰之。
轉讓毒品達一定數量者，加重其刑至二分之一，其標準由行政院
定之。
附表壹 ：
┌─┬───┬──────┬─────┬───────┬───┬────┬─────────┐
│編│對象  │販賣時間    │販賣地點  │方式          │種類及│販賣所得│所犯罪名及處罰    │
│號│      │            │          │              │數量  │金額（新│                  │
│  │      │            │          │              │      │臺幣）  │                  │
├─┼───┼──────┼─────┼───────┼───┼────┼─────────┤
│1 │陳筠│97年10月17日│永康交流道│陳筠用其所有│海洛因│19,000元│顏信吉販賣第一級毒│
│  │      │17時許      │下中油加油│0000000000號行│1包   │        │品，累犯，處有期徒│
│  │      │            │站旁之巷內│動電話撥打至被│      │        │刑捌年。未扣案之販│
│  │      │            │          │告所有之098138│      │        │賣第一級毒品所得新│
│  │      │            │          │4433號行動電話│      │        │臺幣壹萬玖仟元沒收│
│  │      │            │          │表示欲購買毒品│      │        │之，如全部或一部不│
│  │      │            │          │，被告接獲電話│      │        │能沒收時，以其財產│
│  │      │            │          │後即約定左述時│      │        │抵償之；未扣案之門│
│  │      │            │          │間及地點，與其│      │        │號0000000000號行動│
│  │      │            │          │見面交貨。    │      │        │電話壹支（含SIM卡 │
│  │      │            │          │              │      │        │壹張）沒收之，如全│
│  │      │            │          │              │      │        │部或一部不能沒收時│
│  │      │            │          │              │      │        │，追徵其價額；另扣│
│  │      │            │          │              │      │        │案電子秤貳台、分裝│
│  │      │            │          │              │      │        │袋壹批均沒收之。  │
├─┤      ├──────┼─────┼───────┼───┼────┼─────────┤
│2 │      │97年11月6日 │永康交流道│陳筠用其所有│海洛因│24,000元│顏信吉販賣第一級毒│
│  │      │22時許      │下中油加油│0000000000號行│1包   │        │品，累犯，處有期徒│
│  │      │            │站旁之巷內│動電話撥打至被│      │        │刑捌年。未扣案之販│
│  │      │            │          │告所有之098138│      │        │賣第一級毒品所得新│
│  │      │            │          │4433號行動電話│      │        │臺幣貳萬肆仟元沒收│
│  │      │            │          │表示欲購買毒品│      │        │之，如全部或一部不│
│  │      │            │          │，被告接獲電話│      │        │能沒收時，以其財產│
│  │      │            │          │後即約定左述時│      │        │抵償之；未扣案之門│
│  │      │            │          │間及地點，與其│      │        │號0000000000號行動│
│  │      │            │          │見面交貨。    │      │        │電話壹支（含SIM卡 │
│  │      │            │          │              │      │        │壹張）沒收之，如全│
│  │      │            │          │              │      │        │部或一部不能沒收時│
│  │      │            │          │              │      │        │，追徵其價額；另扣│
│  │      │            │          │              │      │        │案電子秤貳台、分裝│
│  │      │            │          │              │      │        │袋壹批均沒收之。  │
├─┤      ├──────┼─────┼───────┼───┼────┼─────────┤
│3 │      │97年11月8日 │臺南市東區│陳筠用其所有│海洛因│25,000元│顏信吉販賣第一級毒│
│  │      │19時許      │東門路麥當│0000000000號行│1包   │        │品，累犯，處有期徒│
│  │      │            │勞前      │動電話撥打至被│      │        │刑捌年。未扣案之販│
│  │      │            │          │告所有之098138│      │        │賣第一級毒品所得新│
│  │      │            │          │4433號行動電話│      │        │臺幣貳萬伍仟元沒收│
│  │      │            │          │表示欲購買毒品│      │        │之，如全部或一部不│
│  │      │            │          │，被告接獲電話│      │        │能沒收時，以其財產│
│  │      │            │          │後即約定左述時│      │        │抵償之；未扣案之門│
│  │      │            │          │間及地點，與其│      │        │號0000000000號行動│
│  │      │            │          │見面交貨。    │      │        │電話壹支（含SIM 卡│
│  │      │            │          │              │      │        │壹張）沒收之，如全│
│  │      │            │          │              │      │        │部或一部不能沒收時│
│  │      │            │          │              │      │        │，追徵其價額；另扣│
│  │      │            │          │              │      │        │案電子秤貳台、分裝│
│  │      │            │          │              │      │        │袋壹批均沒收之。  │
├─┤      ├──────┼─────┼───────┼───┼────┼─────────┤
│4 │      │97年11月16日│臺南市北安│陳筠用其所有│海洛因│共20,000│顏信吉販賣第一級毒│
│  │      │18時許      │路、西門路│0000000000號行│1包及 │元      │品，累犯，處有期徒│
│  │      │            │口「天堂鳥│動電話撥打至被│甲基安│        │刑捌年。未扣案之販│
│  │      │            │KTV」對面 │告所有之098138│非他命│        │賣毒品所得新臺幣貳│
│  │      │            │檳榔攤前  │4433號行動電話│1包   │        │萬元沒收之，如全部│
│  │      │            │          │表示欲購買毒品│      │        │或一部不能沒收時，│
│  │      │            │          │，被告接獲電話│      │        │以其財產抵償之；未│
│  │      │            │          │後即約定左述時│      │        │扣案之門號00000000│
│  │      │            │          │間及地點，與其│      │        │33號行動電話壹支（│
│  │      │            │          │見面交貨。    │      │        │含SIM卡壹張）沒收 │
│  │      │            │          │              │      │        │之，如全部或一部不│
│  │      │            │          │              │      │        │能沒收時，追徵其價│
│  │      │            │          │              │      │        │額；另扣案電子秤貳│
│  │      │            │          │              │      │        │台、分裝袋壹批均沒│
│  │      │            │          │              │      │        │收之。            │
├─┤      ├──────┼─────┼───────┼───┼────┼─────────┤
│5 │      │97年11月27日│永康交流道│陳筠用其所有│海洛因│共30,000│顏信吉販賣第一級毒│
│  │      │21時許      │下中油加油│0000000000號行│1包及 │元      │品，累犯，處有期徒│
│  │      │            │站旁之巷內│動電話撥打至被│甲基安│        │刑捌年。未扣案之販│
│  │      │            │          │告所有之092027│非他命│        │賣毒品所得新臺幣參│
│  │      │            │          │4346號行動電話│1包   │        │萬元沒收之，如全部│
│  │      │            │          │表示欲購買毒品│      │        │或一部不能沒收時，│
│  │      │            │          │，被告接獲電話│      │        │以其財產抵償之；未│
│  │      │            │          │後即約定左述時│      │        │扣案之門號00000000│
│  │      │            │          │間及地點，與其│      │        │46號行動電話壹支（│
│  │      │            │          │見面交貨。    │      │        │含SIM卡壹張）沒收 │
│  │      │            │          │              │      │        │之，如全部或一部不│
│  │      │            │          │              │      │        │能沒收時，追徵其價│
│  │      │            │          │              │      │        │額；另扣案電子秤貳│
│  │      │            │          │              │      │        │台、分裝袋壹批均沒│
│  │      │            │          │              │      │        │收之。            │
├─┤      ├──────┼─────┼───────┼───┼────┼─────────┤
│6 │      │98年1月1日16│臺南縣麻豆│被告用其所有09│海洛因│20,000元│顏信吉販賣第一級毒│
│  │      │時許        │鎮新樓醫院│00000000號行動│1包   │        │品，累犯，處有期徒│
│  │      │            │旁「7-11」│電話撥打至陳│      │        │刑捌年。未扣案之販│
│  │      │            │超商前    │筠所有之091637│      │        │賣第一級毒品所得新│
│  │      │            │          │5935號行動電話│      │        │臺幣貳萬元沒收之，│
│  │      │            │          │，陳筠表示欲│      │        │如全部或一部不能沒│
│  │      │            │          │購買毒品，被告│      │        │收時，以其財產抵償│
│  │      │            │          │與其約定左述時│      │        │之；未扣案之門號09│
│  │      │            │          │間及地點見面交│      │        │00000000號行動電話│
│  │      │            │          │貨。          │      │        │壹支（含SIM卡壹張 │
│  │      │            │          │              │      │        │）沒收之，如全部或│
│  │      │            │          │              │      │        │一部不能沒收時，追│
│  │      │            │          │              │      │        │徵其價額；另扣案電│
│  │      │            │          │              │      │        │子秤貳台、分裝袋壹│
│  │      │            │          │              │      │        │批均沒收之。      │
├─┤      ├──────┼─────┼───────┼───┼────┼─────────┤
│7 │      │98年3月18日 │臺南縣官田│陳筠用其所有│海洛因│10,000元│顏信吉販賣第一級毒│
│  │      │0時許       │鄉臺一線渡│0000000000號行│1包   │        │品，累犯，處有期徒│
│  │      │            │仔頭村路旁│動電話撥打至被│      │        │刑捌年。未扣案之販│
│  │      │            │          │告所有之098121│      │        │賣第一級毒品所得新│
│  │      │            │          │4889號行動電話│      │        │臺幣壹萬元沒收之，│
│  │      │            │          │表示欲購買毒品│      │        │如全部或一部不能沒│
│  │      │            │          │，被告接獲電話│      │        │收時，以其財產抵償│
│  │      │            │          │後即約定左述時│      │        │之；未扣案之門號09│
│  │      │            │          │間及地點，與其│      │        │00000000號行動電話│
│  │      │            │          │見面交貨。    │      │        │壹支（含SIM卡壹張 │
│  │      │            │          │              │      │        │）沒收之，如全部或│
│  │      │            │          │              │      │        │一部不能沒收時，追│
│  │      │            │          │              │      │        │徵其價額；另扣案電│
│  │      │            │          │              │      │        │子秤貳台、分裝袋壹│
│  │      │            │          │              │      │        │批均沒收之。      │
├─┤      ├──────┼─────┼───────┼───┼────┼─────────┤
│8 │      │98年4月15日 │臺南縣六甲│陳筠用其所有│海洛因│共18,000│顏信吉販賣第一級毒│
│  │      │19時許      │鄉林鳳營「│0000000000號行│1包及 │元      │品，累犯，處有期徒│
│  │      │            │7-11」超商│動電話撥打至被│甲基安│        │刑捌年。未扣案之販│
│  │      │            │前        │告所有之093837│非他命│        │賣毒品所得新臺幣壹│
│  │      │            │          │2740號行動電話│1包   │        │萬捌仟元沒收之，如│
│  │      │            │          │表示欲購買毒品│      │        │全部或一部不能沒收│
│  │      │            │          │，被告接獲電話│      │        │時，以其財產抵償之│
│  │      │            │          │後即約定左述時│      │        │；未扣案之門號0938│
│  │      │            │          │間及地點，與其│      │        │372740號行動電話壹│
│  │      │            │          │見面交貨。    │      │        │支（含SIM卡壹張） │
│  │      │            │          │              │      │        │沒收之，如全部或一│
│  │      │            │          │              │      │        │部不能沒收時，追徵│
│  │      │            │          │              │      │        │其價額；另扣案電子│
│  │      │            │          │              │      │        │秤貳台、分裝袋壹批│
│  │      │            │          │              │      │        │均沒收之。        │
├─┤      ├──────┼─────┼───────┼───┼────┼─────────┤
│9 │      │98年4月19日 │臺南縣官田│陳筠用其所有│海洛因│共10,000│顏信吉販賣第一級毒│
│  │      │19時許      │鄉南廓村臺│0000000000號行│2包及 │元      │品，累犯，處有期徒│
│  │      │            │一線上「7-│動電話撥打至被│甲基安│        │刑捌年。未扣案之販│
│  │      │            │11」超商前│告所有之093837│非他命│        │賣毒品所得新臺幣壹│
│  │      │            │          │2740號行動電話│1包   │        │萬元沒收之，如全部│
│  │      │            │          │表示欲購買毒品│      │        │或一部不能沒收時，│
│  │      │            │          │，被告接獲電話│      │        │以其財產抵償之；未│
│  │      │            │          │後即約定左述時│      │        │扣案之門號00000000│
│  │      │            │          │間及地點，與其│      │        │40號行動電話壹支（│
│  │      │            │          │見面交貨。    │      │        │含SIM卡壹張）沒收 │
│  │      │            │          │              │      │        │之，如全部或一部不│
│  │      │            │          │              │      │        │能沒收時，追徵其價│
│  │      │            │          │              │      │        │額；另扣案電子秤貳│
│  │      │            │          │              │      │        │台、分裝袋壹批均沒│
│  │      │            │          │              │      │        │收之。            │
├─┤      ├──────┼─────┼───────┼───┼────┼─────────┤
│10│      │98年4月24日 │臺南市安平│陳筠用其所有│海洛因│13,000元│顏信吉販賣第一級毒│
│  │      │0時許       │區允頌汽車│0000000000號行│1包   │        │品，累犯，處有期徒│
│  │      │            │旅館對面停│動電話撥打至被│      │        │刑捌年。未扣案之販│
│  │      │            │車場      │告所有之098109│      │        │賣第一級毒品所得新│
│  │      │            │          │9574號行動電話│      │        │臺幣壹萬參仟元沒收│
│  │      │            │          │表示欲購買毒品│      │        │之，如全部或一部不│
│  │      │            │          │，被告接獲電話│      │        │能沒收時，以其財產│
│  │      │            │          │後即約定左述時│      │        │抵償之；另扣案ANYC│
│  │      │            │          │間及地點，與其│      │        │ALL牌手機（序號：3│
│  │      │            │          │見面交貨。    │      │        │000000000000000號 │
│  │      │            │          │              │      │        │、內附門號00000000│
│  │      │            │          │              │      │        │74ＳＩＭ卡）及電子│
│  │      │            │          │              │      │        │秤貳台、分裝袋壹批│
│  │      │            │          │              │      │        │均沒收之。        │
├─┤      ├──────┼─────┼───────┼───┼────┼─────────┤
│11│      │98年4月28日 │臺南縣麻豆│陳筠用其所有│海洛因│共10,000│顏信吉販賣第一級毒│
│  │      │4時許       │鎮○○路麥│0000000000號行│1包及 │元      │品，累犯，處有期徒│
│  │      │            │當勞前    │動電話撥打至被│甲基安│        │刑捌年。未扣案之販│
│  │      │            │          │告所有之098109│非他命│        │賣毒品所得新臺幣壹│
│  │      │            │          │9574號行動電話│1包   │        │萬元沒收之，如全部│
│  │      │            │          │表示欲購買毒品│      │        │或一部不能沒收時，│
│  │      │            │          │，被告接獲電話│      │        │以其財產抵償之；另│
│  │      │            │          │後即約定左述時│      │        │扣案ANYCALL牌手機 │
│  │      │            │          │間及地點，與其│      │        │（序號：0000000000│
│  │      │            │          │見面交貨。    │      │        │599906號、內附門號│
│  │      │            │          │              │      │        │0000000000ＳＩＭ卡│
│  │      │            │          │              │      │        │）及電子秤貳台、分│
│  │      │            │          │              │      │        │裝袋壹批均沒      │
│  │      │            │          │              │      │        │收之。            │
├─┤      ├──────┼─────┼───────┼───┼────┼─────────┤
│12│      │98年4月30日 │臺南縣官田│陳筠用其所有│海洛因│20,000元│顏信吉販賣第一級毒│
│  │      │20時許      │鄉臺一線渡│0000000000號行│1包   │        │品，累犯，處有期徒│
│  │      │            │仔頭村路旁│動電話撥打至被│      │        │刑捌年。未扣案之販│
│  │      │            │          │告所有之098109│      │        │賣第一級毒品所得新│
│  │      │            │          │9574號行動電話│      │        │臺幣貳萬元沒收之，│
│  │      │            │          │表示欲購買毒品│      │        │如全部或一部不能沒│
│  │      │            │          │，被告接獲電話│      │        │收時，以其財產抵償│
│  │      │            │          │後即約定左述時│      │        │之；另扣案ANYCALL │
│  │      │            │          │間及地點，與其│      │        │牌手機（序號：3576│
│  │      │            │          │見面交貨。    │      │        │000000000000號、內│
│  │      │            │          │              │      │        │附門號0000000000Ｓ│
│  │      │            │          │              │      │        │ＩＭ卡）及電子秤貳│
│  │      │            │          │              │      │        │台、分裝袋壹批均沒│
│  │      │            │          │              │      │        │收之。            │
├─┤      ├──────┼─────┼───────┼───┼────┼─────────┤
│13│      │98年5月9日  │臺南縣麻豆│陳筠用其所有│海洛因│10,000元│顏信吉販賣第一級毒│
│  │      │0時許       │鎮往官田鄉│0000000000號行│2包   │        │品，累犯，處有期徒│
│  │      │            │路旁      │動電話撥打至被│      │        │刑捌年。未扣案之販│
│  │      │            │          │告所有之098109│      │        │賣第一級毒品所得新│
│  │      │            │          │9574號行動電話│      │        │臺幣壹萬元沒收之，│
│  │      │            │          │表示欲購買毒品│      │        │如全部或一部不能沒│
│  │      │            │          │，被告接獲電話│      │        │收時，以其財產抵償│
│  │      │            │          │後即約定左述時│      │        │之；另扣案ANYCALL │
│  │      │            │          │間及地點，與其│      │        │牌手機（序號：3576│
│  │      │            │          │見面交貨。    │      │        │000000000000號、內│
│  │      │            │          │              │      │        │附門號0000000000Ｓ│
│  │      │            │          │              │      │        │ＩＭ卡）及電子秤貳│
│  │      │            │          │              │      │        │台、分裝袋壹批均沒│
│  │      │            │          │              │      │        │收之。            │
├─┤      ├──────┼─────┼───────┼───┼────┼─────────┤
│14│      │98年5月10日 │臺南縣永康│陳筠用其所有│海洛因│10,000元│顏信吉販賣第一級毒│
│  │      │23時許      │市「紅螞蟻│0000000000號行│2包   │        │品，累犯，處有期徒│
│  │      │            │炭烤店」前│動電話撥打至被│      │        │刑捌年。未扣案之販│
│  │      │            │          │告所有之098109│      │        │賣第一級毒品所得新│
│  │      │            │          │9574號行動電話│      │        │臺幣壹萬元沒收之，│
│  │      │            │          │表示欲購買毒品│      │        │如全部或一部不能沒│
│  │      │            │          │，被告接獲電話│      │        │收時，以其財產抵償│
│  │      │            │          │後即約定左述時│      │        │之；另扣案ANYCALL │
│  │      │            │          │間及地點，與其│      │        │牌手機（序號：3576│
│  │      │            │          │見面交貨。    │      │        │000000000000號、內│
│  │      │            │          │              │      │        │附門號0000000000Ｓ│
│  │      │            │          │              │      │        │ＩＭ卡）及電子秤貳│
│  │      │            │          │              │      │        │台、分裝袋壹批均沒│
│  │      │            │          │              │      │        │收之。            │
├─┤      ├──────┼─────┼───────┼───┼────┼─────────┤
│15│      │98年5月11日 │臺南縣官田│陳筠用其所有│海洛因│12,000元│顏信吉販賣第一級毒│
│  │      │13時許      │鄉西庄村往│0000000000號行│2包   │        │品，累犯，處有期徒│
│  │      │            │渡仔頭村路│動電話撥打至被│      │        │刑捌年。未扣案之販│
│  │      │            │旁        │告所有之098109│      │        │賣第一級毒品所得新│
│  │      │            │          │9574號行動電話│      │        │臺幣壹萬貳仟元沒收│
│  │      │            │          │表示欲購買毒品│      │        │之，如全部或一部不│
│  │      │            │          │，被告接獲電話│      │        │能沒收時，以其財產│
│  │      │            │          │後即約定左述時│      │        │抵償之；另扣案ANYC│
│  │      │            │          │間及地點，與其│      │        │ALL牌手機（序號：3│
│  │      │            │          │見面交貨。    │      │        │000000000000000號 │
│  │      │            │          │              │      │        │、內附門號00000000│
│  │      │            │          │              │      │        │74ＳＩＭ卡）及電子│
│  │      │            │          │              │      │        │秤貳台、分裝袋壹批│
│  │      │            │          │              │      │        │均沒收之。        │
├─┤      ├──────┼─────┼───────┼───┼────┼─────────┤
│16│      │98年5月12日 │仁德交流道│陳筠用其所有│海洛因│12,000元│顏信吉販賣第一級毒│
│  │      │15時許      │下麥當勞前│0000000000號行│2包   │        │品，累犯，處有期徒│
│  │      │            │          │動電話撥打至被│      │        │刑捌年。未扣案之販│
│  │      │            │          │告所有之098109│      │        │賣第一級毒品所得新│
│  │      │            │          │9574號行動電話│      │        │臺幣壹萬貳仟元沒收│
│  │      │            │          │表示欲購買毒品│      │        │之，如全部或一部不│
│  │      │            │          │，被告接獲電話│      │        │能沒收時，以其財產│
│  │      │            │          │後即約定左述時│      │        │抵償之；另扣案ANYC│
│  │      │            │          │間及地點，與其│      │        │ALL牌手機（序號：3│
│  │      │            │          │見面交貨。    │      │        │000000000000000號 │
│  │      │            │          │              │      │        │、內附門號00000000│
│  │      │            │          │              │      │        │74ＳＩＭ卡）及電子│
│  │      │            │          │              │      │        │秤貳台、分裝袋壹批│
│  │      │            │          │              │      │        │均沒收之。        │
├─┼───┼──────┼─────┼───────┼───┼────┼─────────┤
│17│謝淑惠│98年1月19日 │臺南縣善化│謝淑惠用其所有│海洛因│3,000元 │顏信吉販賣第一級毒│
│  │胡志誠│9時許       │鎮善化郵局│0000000000號行│1包   │        │品，累犯，處有期徒│
│  │      │            │對面公園  │動電話撥打至被│      │        │刑捌年。未扣案之販│
│  │      │            │          │告所有之098910│      │        │賣第一級毒品所得新│
│  │      │            │          │4372號行動電話│      │        │臺幣參仟元沒收之，│
│  │      │            │          │表示欲購買毒品│      │        │如全部或一部不能沒│
│  │      │            │          │，被告接獲電話│      │        │收時，以其財產抵償│
│  │      │            │          │後即約定左述時│      │        │之；未扣案之門號09│
│  │      │            │          │間及地點，由胡│      │        │00000000號行動電話│
│  │      │            │          │志誠搭載謝淑惠│      │        │壹支（含SIM卡壹張 │
│  │      │            │          │與其見面交貨。│      │        │）沒收之，如全部或│
│  │      │            │          │              │      │        │一部不能沒收時，追│
│  │      │            │          │              │      │        │徵其價額；另扣案電│
│  │      │            │          │              │      │        │子秤貳台、分裝袋壹│
│  │      │            │          │              │      │        │批均沒收之。      │
├─┤      ├──────┼─────┼───────┼───┼────┼─────────┤
│18│      │98年3月13日 │臺南縣善化│謝淑惠用其所有│海洛因│3,000元 │顏信吉販賣第一級毒│
│  │      │18時許      │鎮善化郵局│0000000000號行│1包   │        │品，累犯，處有期徒│
│  │      │            │對面公園  │動電話撥打至被│      │        │刑捌年。未扣案之販│
│  │      │            │          │告所有之093843│      │        │賣第一級毒品所得新│
│  │      │            │          │9346號行動電話│      │        │臺幣參仟元沒收之，│
│  │      │            │          │表示欲購買毒品│      │        │如全部或一部不能沒│
│  │      │            │          │，被告接獲電話│      │        │收時，以其財產抵償│
│  │      │            │          │後即約定左述時│      │        │之；未扣案之門號09│
│  │      │            │          │間及地點，由胡│      │        │00000000號行動電話│
│  │      │            │          │志誠搭載謝淑惠│      │        │壹支（含SIM卡壹張 │
│  │      │            │          │與其見面交貨。│      │        │）沒收之，如全部或│
│  │      │            │          │              │      │        │一部不能沒收時，追│
│  │      │            │          │              │      │        │徵其價額；另扣案電│
│  │      │            │          │              │      │        │子秤貳台、分裝袋壹│
│  │      │            │          │              │      │        │批均沒收之。      │
├─┤      ├──────┼─────┼───────┼───┼────┼─────────┤
│19│      │98年4月17日 │臺南縣永康│謝淑惠用其所有│海洛因│3,000元 │顏信吉販賣第一級毒│
│  │      │17時許      │市○○路某│0000000000號行│1包   │        │品，累犯，處有期徒│
│  │      │            │消費合作社│動電話撥打至被│      │        │刑捌年。未扣案之販│
│  │      │            │前        │告所有之093837│      │        │賣第一級毒品所得新│
│  │      │            │          │2740號行動電話│      │        │臺幣參仟元沒收之，│
│  │      │            │          │表示欲購買毒品│      │        │如全部或一部不能沒│
│  │      │            │          │，被告接獲電話│      │        │收時，以其財產抵償│
│  │      │            │          │後即約定左述時│      │        │之；未扣案之門號09│
│  │      │            │          │間及地點，由胡│      │        │00000000號行動電話│
│  │      │            │          │志誠搭載謝淑惠│      │        │壹支（含SIM卡壹張 │
│  │      │            │          │與其見面交貨。│      │        │）沒收之，如全部或│
│  │      │            │          │              │      │        │一部不能沒收時，追│
│  │      │            │          │              │      │        │徵其價額；另扣案電│
│  │      │            │          │              │      │        │子秤貳台、分裝袋壹│
│  │      │            │          │              │      │        │批均沒收之。      │
├─┤      ├──────┼─────┼───────┼───┼────┼─────────┤
│20│      │98年5月9日  │臺南縣官田│謝淑惠用公共電│海洛因│13,000元│顏信吉販賣第一級毒│
│  │      │0時許       │鄉渡仔頭農│話00-0000000號│1包   │        │品，累犯，處有期徒│
│  │      │            │會前      │行動電話撥打至│      │        │刑捌年。未扣案之販│
│  │      │            │          │被告所有之0981│      │        │賣第一級毒品所得新│
│  │      │            │          │099574號行動電│      │        │臺幣壹萬參仟元沒收│
│  │      │            │          │話表示欲購買毒│      │        │之，如全部或一部不│
│  │      │            │          │品，被告接獲電│      │        │能沒收時，以其財產│
│  │      │            │          │話後即約定左述│      │        │抵償之；另扣案ANYC│
│  │      │            │          │時間及地點，由│      │        │ALL牌手機（序號：3│
│  │      │            │          │胡志誠搭載謝淑│      │        │000000000000000號 │
│  │      │            │          │惠與其見面交貨│      │        │、內附門號00000000│
│  │      │            │          │。            │      │        │74ＳＩＭ卡）及電子│
│  │      │            │          │              │      │        │秤貳台、分裝袋壹批│
│  │      │            │          │              │      │        │均沒收之。        │
├─┤      ├──────┼─────┼───────┼───┼────┼─────────┤
│21│      │98年5月11日 │臺南縣官田│謝淑惠用其所有│海洛因│13,000元│顏信吉販賣第一級毒│
│  │      │13時許      │鄉渡仔頭農│0000000000號行│1包   │        │品，累犯，處有期徒│
│  │      │            │會前      │動電話撥打至被│      │        │刑捌年。未扣案之販│
│  │      │            │          │告所有之098109│      │        │賣第一級毒品所得新│
│  │      │            │          │9574號行動電話│      │        │臺幣壹萬參仟元沒收│
│  │      │            │          │表示欲購買毒品│      │        │之，如全部或一部不│
│  │      │            │          │，被告接獲電話│      │        │能沒收時，以其財產│
│  │      │            │          │後即約定左述時│      │        │抵償之；另扣案ANYC│
│  │      │            │          │間及地點，由胡│      │        │ALL牌手機（序號：3│
│  │      │            │          │志誠搭載謝淑惠│      │        │000000000000000號 │
│  │      │            │          │與其見面交貨。│      │        │、內附門號00000000│
│  │      │            │          │              │      │        │74ＳＩＭ卡）及電子│
│  │      │            │          │              │      │        │秤貳台、分裝袋壹批│
│  │      │            │          │              │      │        │均沒收之。        │
├─┤      ├──────┼─────┼───────┼───┼────┼─────────┤
│22│      │98年5月13日 │臺南縣永康│謝淑惠用其所有│海洛因│3,000元 │顏信吉販賣第一級毒│
│  │      │12時許      │市寶貝熊超│0000000000號行│1包   │        │品，累犯，處有期徒│
│  │      │            │商前      │動電話撥打至被│      │        │刑捌年。未扣案之販│
│  │      │            │          │告所有之098109│      │        │賣第一級毒品所得新│
│  │      │            │          │9574號行動電話│      │        │臺幣參仟元沒收之，│
│  │      │            │          │表示欲購買毒品│      │        │如全部或一部不能沒│
│  │      │            │          │，被告接獲電話│      │        │收時，以其財產抵償│
│  │      │            │          │後即約定左述時│      │        │之；另扣案ANYCALL │
│  │      │            │          │間及地點，由胡│      │        │牌手機（序號：3576│
│  │      │            │          │志誠搭載謝淑惠│      │        │000000000000號、內│
│  │      │            │          │與其見面交貨。│      │        │附門號0000000000Ｓ│
│  │      │            │          │              │      │        │ＩＭ卡）及電子秤貳│
│  │      │            │          │              │      │        │台、分裝袋壹批均沒│
│  │      │            │          │              │      │        │收之。            │
├─┤      ├──────┼─────┼───────┼───┼────┼─────────┤
│23│      │98年5月14日 │臺南縣永康│謝淑惠用其所有│海洛因│3,000元 │顏信吉販賣第一級毒│
│  │      │22時許      │市寶貝熊超│0000000000號行│1包   │        │品，累犯，處有期徒│
│  │      │            │商前      │動電話撥打至被│      │        │刑捌年。未扣案之販│
│  │      │            │          │告所有之098109│      │        │賣第一級毒品所得新│
│  │      │            │          │9574號行動電話│      │        │臺幣參仟元沒收之，│
│  │      │            │          │表示欲購買毒品│      │        │如全部或一部不能沒│
│  │      │            │          │，被告接獲電話│      │        │收時，以其財產抵償│
│  │      │            │          │後即約定左述時│      │        │之；另扣案ANYCALL │
│  │      │            │          │間及地點，由胡│      │        │牌手機（序號：3576│
│  │      │            │          │志誠搭載謝淑惠│      │        │000000000000號、內│
│  │      │            │          │與其見面交貨。│      │        │附門號0000000000Ｓ│
│  │      │            │          │              │      │        │ＩＭ卡）及電子秤貳│
│  │      │            │          │              │      │        │台、分裝袋壹批均沒│
│  │      │            │          │              │      │        │收之。            │
├─┤      ├──────┼─────┼───────┼───┼────┼─────────┤
│24│      │98年5月17日 │臺南縣下營│謝淑惠用其所有│海洛因│3,000元 │顏信吉販賣第一級毒│
│  │      │10時許      │鄉某超商前│0000000000號行│1包   │        │品，累犯，處有期徒│
│  │      │            │          │動電話撥打至被│      │        │刑捌年。未扣案之販│
│  │      │            │          │告所有之098109│      │        │賣第一級毒品所得新│
│  │      │            │          │9574號行動電話│      │        │臺幣參仟元沒收之，│
│  │      │            │          │表示欲購買毒品│      │        │如全部或一部不能沒│
│  │      │            │          │，被告接獲電話│      │        │收時，以其財產抵償│
│  │      │            │          │後即約定左述時│      │        │之；另扣案ANYCALL │
│  │      │            │          │間及地點，由胡│      │        │牌手機（序號：3576│
│  │      │            │          │志誠搭載謝淑惠│      │        │000000000000號、內│
│  │      │            │          │與其見面交貨。│      │        │附門號0000000000Ｓ│
│  │      │            │          │              │      │        │ＩＭ卡）及電子秤貳│
│  │      │            │          │              │      │        │台、分裝袋壹批均沒│
│  │      │            │          │              │      │        │收之。            │
├─┤      ├──────┼─────┼───────┼───┼────┼─────────┤
│25│      │98年7月9日  │臺南縣新市│胡志誠用其所有│海洛因│13,000元│顏信吉販賣第一級毒│
│  │      │22時許      │鄉遠東技術│0000000000號行│1包   │        │品，累犯，處有期徒│
│  │      │            │學院門口前│動電話撥打至被│      │        │刑捌年。未扣案之販│
│  │      │            │          │告所有之091340│      │        │賣第一級毒品所得新│
│  │      │            │          │0171號行動電話│      │        │臺幣壹萬參仟元沒收│
│  │      │            │          │表示欲購買毒品│      │        │之，如全部或一部不│
│  │      │            │          │，被告接獲電話│      │        │能沒收時，以其財產│
│  │      │            │          │後即約定左述時│      │        │抵償之；另扣案ANYC│
│  │      │            │          │間及地點，由胡│      │        │ALL牌手機（序號：3│
│  │      │            │          │志誠搭載謝淑惠│      │        │00000000000000號、│
│  │      │            │          │與其見面交貨。│      │        │內附門號0000000000│
│  │      │            │          │              │      │        │ＳＩＭ卡）及電子秤│
│  │      │            │          │              │      │        │貳台、分裝袋壹批均│
│  │      │            │          │              │      │        │沒收之。          │
├─┤      ├──────┼─────┼───────┼───┼────┼─────────┤
│26│      │98年7月10日 │臺南縣麻豆│謝淑惠用其所有│海洛因│13,000元│顏信吉販賣第一級毒│
│  │      │21時許      │鎮○○路麥│0000000000號行│1包   │        │品，累犯，處有期徒│
│  │      │            │當勞前    │動電話撥打至被│      │        │刑捌年。未扣案之販│
│  │      │            │          │告所有之091340│      │        │賣第一級毒品所得新│
│  │      │            │          │0171號行動電話│      │        │臺幣壹萬參仟元沒收│
│  │      │            │          │表示欲購買毒品│      │        │之，如全部或一部不│
│  │      │            │          │，被告接獲電話│      │        │能沒收時，以其財產│
│  │      │            │          │後即約定左述時│      │        │抵償之；另扣案ANYC│
│  │      │            │          │間及地點，由胡│      │        │ALL牌手機（序號：3│
│  │      │            │          │志誠搭載謝淑惠│      │        │00000000000000號、│
│  │      │            │          │與其見面交貨。│      │        │內附門號0000000000│
│  │      │            │          │              │      │        │ＳＩＭ卡）及電子秤│
│  │      │            │          │              │      │        │貳台、分裝袋壹批均│
│  │      │            │          │              │      │        │沒收之。          │
├─┤      ├──────┼─────┼───────┼───┼────┼─────────┤
│27│      │98年7月11日 │臺南縣官田│胡志誠用其所有│海洛因│13,000元│顏信吉販賣第一級毒│
│  │      │21時許      │鄉南廓加油│0000000000號行│1包   │        │品，累犯，處有期徒│
│  │      │            │站前      │動電話撥打至被│      │        │刑捌年。未扣案之販│
│  │      │            │          │告所有之091340│      │        │賣第一級毒品所得新│
│  │      │            │          │0171號行動電話│      │        │臺幣壹萬參仟元沒收│
│  │      │            │          │表示欲購買毒品│      │        │之，如全部或一部不│
│  │      │            │          │，被告接獲電話│      │        │能沒收時，以其財產│
│  │      │            │          │後即約定左述時│      │        │抵償之；另扣案ANYC│
│  │      │            │          │間及地點，由胡│      │        │ALL牌手機（序號：3│
│  │      │            │          │志誠搭載謝淑惠│      │        │00000000000000號、│
│  │      │            │          │與其見面交貨。│      │        │內附門號0000000000│
│  │      │            │          │              │      │        │ＳＩＭ卡）及電子秤│
│  │      │            │          │              │      │        │貳台、分裝袋壹批均│
│  │      │            │          │              │      │        │沒收之。          │
├─┤      ├──────┼─────┼───────┼───┼────┼─────────┤
│28│      │98年7月12日 │臺南縣新市│謝淑惠用其所有│海洛因│3,000元 │顏信吉販賣第一級毒│
│  │      │21時許      │鄉遠東技術│0000000000號行│1包   │        │品，累犯，處有期徒│
│  │      │            │學院門口前│動電話撥打至被│      │        │刑捌年。未扣案之販│
│  │      │            │          │告所有之091340│      │        │賣第一級毒品所得新│
│  │      │            │          │0171號行動電話│      │        │臺幣參仟元沒收之，│
│  │      │            │          │表示欲購買毒品│      │        │如全部或一部不能沒│
│  │      │            │          │，被告接獲電話│      │        │收時，以其財產抵償│
│  │      │            │          │後即約定左述時│      │        │之；另扣案ANYCALL │
│  │      │            │          │間及地點，由胡│      │        │牌手機（序號：3576│
│  │      │            │          │志誠搭載謝淑惠│      │        │00000000000號、內 │
│  │      │            │          │與其見面交貨。│      │        │附門號0000000000  │
│  │      │            │          │              │      │        │ＳＩＭ卡）及電子秤│
│  │      │            │          │              │      │        │貳台、分裝袋壹批均│
│  │      │            │          │              │      │        │沒收之。          │
├─┼───┼──────┼─────┼───────┼───┼────┼─────────┤
│29│陳鐙儩│98年4月16日 │安定交流道│陳鐙儩用其所有│海洛因│共9,000 │顏信吉販賣第一級毒│
│  │      │17時許      │下之路旁  │0000000000號行│1包及 │元      │品，累犯，處有期徒│
│  │      │            │          │動電話撥打至被│甲基安│        │刑捌年。未扣案之販│
│  │      │            │          │告所有之093837│非他命│        │賣毒品所得新臺幣玖│
│  │      │            │          │2740號行動電話│1包   │        │仟元沒收之，如全部│
│  │      │            │          │表示欲購買毒品│      │        │或一部不能沒收時，│
│  │      │            │          │，被告接獲電話│      │        │以其財產抵償之；未│
│  │      │            │          │後即約定左述時│      │        │扣案之門號00000000│
│  │      │            │          │間及地點，與其│      │        │40號行動電話壹支（│
│  │      │            │          │見面交貨。    │      │        │含SIM卡壹張）沒收 │
│  │      │            │          │              │      │        │之，如全部或一部不│
│  │      │            │          │              │      │        │能沒收時，追徵其價│
│  │      │            │          │              │      │        │額；另扣案電子秤貳│
│  │      │            │          │              │      │        │台、分裝袋壹批均沒│
│  │      │            │          │              │      │        │收之。            │
├─┴───┴──────┴─────┴───────┴───┴────┴─────────┤
│已收所得金額總計：358,000元                                                               │
└─────────────────────────────────────────────┘
附表貳：
┌─┬───┬──────┬─────┬───────┬───┬────┬─────────┐
│編│對象  │販賣時間    │販賣地點  │方式          │種類及│販賣所得│所犯罪名及處罰    │
│號│      │            │          │              │數量  │金額（新│                  │
│  │      │            │          │              │      │臺幣）  │                  │
├─┼───┼──────┼─────┼───────┼───┼────┼─────────┤
│1 │陳筠│97年10月19日│永康交流道│被告用其所有09│甲基安│1,000元 │顏信吉販賣第二級毒│
│  │      │12時許      │下中油加油│00000000號行動│非他命│        │品，累犯，處有期徒│
│  │      │            │站旁巷內  │電話撥打至陳│1包   │        │刑參年，未扣案之販│
│  │      │            │          │筠所有之091637│      │        │賣第二級毒品所得新│
│  │      │            │          │5935號行動電話│      │        │臺幣壹仟元沒收之，│
│  │      │            │          │，陳筠表示欲│      │        │如全部或一部不能沒│
│  │      │            │          │購買毒品，被告│      │        │收時，以其財產抵償│
│  │      │            │          │與其約定左述時│      │        │之；未扣案之門號09│
│  │      │            │          │間及地點見面交│      │        │00000000號行動電話│
│  │      │            │          │貨。          │      │        │壹支（含SIM卡壹張 │
│  │      │            │          │              │      │        │）沒收之，如全部或│
│  │      │            │          │              │      │        │一部不能沒收時，追│
│  │      │            │          │              │      │        │徵其價額；另扣案電│
│  │      │            │          │              │      │        │子秤貳台、分裝袋壹│
│  │      │            │          │              │      │        │批均沒收之。      │
├─┤      ├──────┼─────┼───────┼───┼────┼─────────┤
│2 │      │98年4月27日 │臺南縣下營│陳筠用其所有│甲基安│3,500元 │顏信吉販賣第二級毒│
│  │      │16時        │鄉中營村農│0000000000號行│非他命│        │品，累犯，處有期徒│
│  │      │            │會超市旁  │動電話撥打至被│1包   │        │刑參年，未扣案之販│
│  │      │            │          │告所有之098109│      │        │賣第二級毒品所得新│
│  │      │            │          │9574號行動電話│      │        │臺幣參仟伍佰元沒收│
│  │      │            │          │表示欲購買毒品│      │        │之，如全部或一部不│
│  │      │            │          │，被告接獲電話│      │        │能沒收時，以其財產│
│  │      │            │          │後即約定左述時│      │        │抵償之；另扣案ANYC│
│  │      │            │          │間及地點，與其│      │        │ALL牌手機（序號：3│
│  │      │            │          │見面交貨。    │      │        │000000000000000號 │
│  │      │            │          │              │      │        │、內附門號00000000│
│  │      │            │          │              │      │        │74ＳＩＭ卡）及電子│
│  │      │            │          │              │      │        │秤貳台、分裝袋壹批│
│  │      │            │          │              │      │        │均沒收之。        │
├─┼───┼──────┼─────┼───────┼───┼────┼─────────┤
│3 │羅蜜爾│98年4月17日 │臺南縣永康│羅蜜爾用其所有│甲基安│3,000元 │顏信吉販賣第二級毒│
│  │      │18時許      │市○○街22│0000000000號行│非他命│        │品，累犯，處有期徒│
│  │      │            │3巷3號前  │動電話撥打至被│1包   │        │刑參年，未扣案之販│
│  │      │            │          │告所有之095407│      │        │賣第二級毒品所得新│
│  │      │            │          │2643號行動電話│      │        │臺幣參仟元沒收之，│
│  │      │            │          │表示欲購買毒品│      │        │如全部或一部不能沒│
│  │      │            │          │，被告接獲電話│      │        │收時，以其財產抵償│
│  │      │            │          │後即約定左述時│      │        │之；未扣案之門號09│
│  │      │            │          │間及地點，與其│      │        │00000000號行動電話│
│  │      │            │          │見面交貨。    │      │        │壹支（含SIM卡壹張 │
│  │      │            │          │              │      │        │）沒收之，如全部或│
│  │      │            │          │              │      │        │一部不能沒收時，追│
│  │      │            │          │              │      │        │徵其價額；另扣案電│
│  │      │            │          │              │      │        │子秤貳台、分裝袋壹│
│  │      │            │          │              │      │        │批均沒收之。      │
├─┤      ├──────┼─────┼───────┼───┼────┼─────────┤
│4 │      │98年4月19日 │臺南縣永康│羅蜜爾用其所有│甲基安│3,000元 │顏信吉販賣第二級毒│
│  │      │19時許      │市○○街22│0000000000號行│非他命│        │品，累犯，處有期徒│
│  │      │            │3巷3號前  │動電話撥打至被│1包   │        │刑參年，未扣案之販│
│  │      │            │          │告所有之095407│      │        │賣第二級毒品所得新│
│  │      │            │          │2643號行動電話│      │        │臺幣參仟元沒收之，│
│  │      │            │          │表示欲購買毒品│      │        │如全部或一部不能沒│
│  │      │            │          │，被告接獲電話│      │        │收時，以其財產抵償│
│  │      │            │          │後即約定左述時│      │        │之；未扣案之門號09│
│  │      │            │          │間及地點，與其│      │        │00000000號行動電話│
│  │      │            │          │見面交貨。    │      │        │壹支（含SIM卡壹張 │
│  │      │            │          │              │      │        │）沒收之，如全部或│
│  │      │            │          │              │      │        │一部不能沒收時，追│
│  │      │            │          │              │      │        │徵其價額；另扣案電│
│  │      │            │          │              │      │        │子秤貳台、分裝袋壹│
│  │      │            │          │              │      │        │批均沒收之。      │
├─┤      ├──────┼─────┼───────┼───┼────┼─────────┤
│5 │      │98年5月12日 │臺南縣永康│羅蜜爾用其所有│甲基安│4,000元 │顏信吉販賣第二級毒│
│  │      │0時許       │市○○街22│0000000000號行│非他命│        │品，累犯，處有期徒│
│  │      │            │3巷3號前  │動電話撥打至被│1包   │        │刑參年，未扣案之販│
│  │      │            │          │告所有之095407│      │        │賣第二級毒品所得新│
│  │      │            │          │2643號行動電話│      │        │臺幣肆仟元沒收之，│
│  │      │            │          │表示欲購買毒品│      │        │如全部或一部不能沒│
│  │      │            │          │，被告接獲電話│      │        │收時，以其財產抵償│
│  │      │            │          │後即約定左述時│      │        │之；未扣案之門號09│
│  │      │            │          │間及地點，與其│      │        │00000000號行動電話│
│  │      │            │          │見面交貨。    │      │        │壹支（含SIM卡壹張 │
│  │      │            │          │              │      │        │）沒收之，如全部或│
│  │      │            │          │              │      │        │一部不能沒收時，追│
│  │      │            │          │              │      │        │徵其價額；另扣案電│
│  │      │            │          │              │      │        │子秤貳台、分裝袋壹│
│  │      │            │          │              │      │        │批均沒收之。      │
├─┤      ├──────┼─────┼───────┼───┼────┼─────────┤
│6 │      │98年5月14日 │臺南縣永康│羅蜜爾用其所有│甲基安│3,000元 │顏信吉販賣第二級毒│
│  │      │4時許       │市○○街22│0000000000號行│非他命│        │品，累犯，處有期徒│
│  │      │            │3巷3號前  │動電話撥打至被│1包   │        │刑參年，未扣案之販│
│  │      │            │          │告所有之095407│      │        │賣第二級毒品所得新│
│  │      │            │          │2643號行動電話│      │        │臺幣參仟元沒收之，│
│  │      │            │          │表示欲購買毒品│      │        │如全部或一部不能沒│
│  │      │            │          │，被告接獲電話│      │        │收時，以其財產抵償│
│  │      │            │          │後即約定左述時│      │        │之；未扣案之門號09│
│  │      │            │          │間及地點，與其│      │        │00000000號行動電話│
│  │      │            │          │見面交貨。    │      │        │壹支（含SIM卡壹張 │
│  │      │            │          │              │      │        │）沒收之，如全部或│
│  │      │            │          │              │      │        │一部不能沒收時，追│
│  │      │            │          │              │      │        │徵其價額；另扣案電│
│  │      │            │          │              │      │        │子秤貳台、分裝袋壹│
│  │      │            │          │              │      │        │批均沒收之。      │
├─┤      ├──────┼─────┼───────┼───┼────┼─────────┤
│7 │      │98年5月15日 │臺南縣永康│羅蜜爾用其所有│甲基安│3,000元 │顏信吉販賣第二級毒│
│  │      │19時許      │市○○街22│0000000000號行│非他命│        │品，累犯，處有期徒│
│  │      │            │3巷3號前  │動電話撥打至被│1包   │        │刑參年，未扣案之販│
│  │      │            │          │告所有之095407│      │        │賣第二級毒品所得新│
│  │      │            │          │2643號行動電話│      │        │臺幣參仟元沒收之，│
│  │      │            │          │表示欲購買毒品│      │        │如全部或一部不能沒│
│  │      │            │          │，被告接獲電話│      │        │收時，以其財產抵償│
│  │      │            │          │後即約定左述時│      │        │之，未扣案之門號09│
│  │      │            │          │間及地點，與其│      │        │00000000號行動電話│
│  │      │            │          │見面交貨。    │      │        │壹支（含SIM卡壹張 │
│  │      │            │          │              │      │        │）沒收之，如全部或│
│  │      │            │          │              │      │        │一部不能沒收時，追│
│  │      │            │          │              │      │        │徵其價額；另扣案電│
│  │      │            │          │              │      │        │子秤貳台、分裝袋壹│
│  │      │            │          │              │      │        │批均沒收之。      │
├─┤      ├──────┼─────┼───────┼───┼────┼─────────┤
│8 │      │98年5月16日 │臺南縣永康│羅蜜爾用其所有│甲基安│3,000元 │顏信吉販賣第二級毒│
│  │      │3時許       │市○○街22│0000000000號行│非他命│        │品，累犯，處有期徒│
│  │      │            │3巷3號前  │動電話撥打至被│1包   │        │刑參年，未扣案之販│
│  │      │            │          │告所有之095407│      │        │賣第二級毒品所得新│
│  │      │            │          │2643號行動電話│      │        │臺幣參仟元沒收之，│
│  │      │            │          │表示欲購買毒品│      │        │如全部或一部不能沒│
│  │      │            │          │，被告接獲電話│      │        │收時，以其財產抵償│
│  │      │            │          │後即約定左述時│      │        │之；未扣案之門號09│
│  │      │            │          │間及地點，與其│      │        │00000000號行動電話│
│  │      │            │          │見面交貨。    │      │        │壹支（含SIM卡壹張 │
│  │      │            │          │              │      │        │）沒收之，如全部或│
│  │      │            │          │              │      │        │一部不能沒收時，追│
│  │      │            │          │              │      │        │徵其價額；另扣案電│
│  │      │            │          │              │      │        │子秤貳台、分裝袋壹│
│  │      │            │          │              │      │        │批均沒收之。      │
├─┤      ├──────┼─────┼───────┼───┼────┼─────────┤
│9 │      │98年5月21日 │臺南縣永康│羅蜜爾用其所有│甲基安│5,000元 │顏信吉販賣第二級毒│
│  │      │19時許      │市○○街22│0000000000號行│非他命│        │品，累犯，處有期徒│
│  │      │            │3巷3號前  │動電話撥打至被│2包   │        │刑參年，未扣案之販│
│  │      │            │          │告所有之095407│      │        │賣第二級毒品所得新│
│  │      │            │          │2643號行動電話│      │        │臺幣伍仟元沒收之，│
│  │      │            │          │表示欲購買毒品│      │        │如全部或一部不能沒│
│  │      │            │          │，被告接獲電話│      │        │收時，以其財產抵償│
│  │      │            │          │後即約定左述時│      │        │之；未扣案之門號09│
│  │      │            │          │間及地點，與其│      │        │00000000號行動電話│
│  │      │            │          │見面交貨。    │      │        │壹支（含SIM卡壹張 │
│  │      │            │          │              │      │        │）沒收之，如全部或│
│  │      │            │          │              │      │        │一部不能沒收時，追│
│  │      │            │          │              │      │        │徵其價額；另扣案電│
│  │      │            │          │              │      │        │子秤貳台、分裝袋壹│
│  │      │            │          │              │      │        │批均沒收之。      │
├─┤      ├──────┼─────┼───────┼───┼────┼─────────┤
│10│      │98年5月22日 │臺南縣永康│羅蜜爾用其所有│甲基安│3,000元 │顏信吉販賣第二級毒│
│  │      │0時許       │市○○街22│0000000000號行│非他命│        │品，累犯，處有期徒│
│  │      │            │3巷3號前  │動電話撥打至被│1包   │        │刑參年，未扣案之販│
│  │      │            │          │告所有之095407│      │        │賣第二級毒品所得新│
│  │      │            │          │2643號行動電話│      │        │臺幣參仟元沒收之，│
│  │      │            │          │表示欲購買毒品│      │        │如全部或一部不能沒│
│  │      │            │          │，被告接獲電話│      │        │收時，以其財產抵償│
│  │      │            │          │後即約定左述時│      │        │之，未扣案之門號09│
│  │      │            │          │間及地點，與其│      │        │00000000號行動電話│
│  │      │            │          │見面交貨。    │      │        │壹支（含SIM卡壹張 │
│  │      │            │          │              │      │        │）沒收之，如全部或│
│  │      │            │          │              │      │        │一部不能沒收時，追│
│  │      │            │          │              │      │        │徵其價額；另扣案電│
│  │      │            │          │              │      │        │子秤貳台、分裝袋壹│
│  │      │            │          │              │      │        │批均沒收之。      │
├─┤      ├──────┼─────┼───────┼───┼────┼─────────┤
│11│      │98年5月22日 │臺南縣永康│被告用其所有09│甲基安│3,000元 │顏信吉販賣第二級毒│
│  │      │19時許      │市○○街22│00000000號行動│非他命│        │品，累犯，處有期徒│
│  │      │            │3巷3號前  │電話撥打至羅蜜│1包   │        │刑參年，未扣案之販│
│  │      │            │          │爾所有之092206│      │        │賣第二級毒品所得新│
│  │      │            │          │6861號行動電話│      │        │臺幣參仟元沒收之，│
│  │      │            │          │，羅蜜爾表示欲│      │        │如全部或一部不能沒│
│  │      │            │          │購買毒品，被告│      │        │收時，以其財產抵償│
│  │      │            │          │與其約定左述時│      │        │之；未扣案之門號09│
│  │      │            │          │間及地點見面交│      │        │00000000號行動電話│
│  │      │            │          │貨。          │      │        │壹支（含SIM卡壹張 │
│  │      │            │          │              │      │        │）沒收之，如全部或│
│  │      │            │          │              │      │        │一部不能沒收時，追│
│  │      │            │          │              │      │        │徵其價額；另扣案電│
│  │      │            │          │              │      │        │子秤貳台、分裝袋壹│
│  │      │            │          │              │      │        │批均沒收之。      │
├─┤      ├──────┼─────┼───────┼───┼────┼─────────┤
│12│      │98年5月23日 │臺南縣永康│羅蜜爾用其所有│甲基安│5,000元 │顏信吉販賣第二級毒│
│  │      │18時許      │市○○街22│0000000000號行│非他命│        │品，累犯，處有期徒│
│  │      │            │3巷3號前  │動電話撥打至被│1包   │        │刑參年，未扣案之販│
│  │      │            │          │告所有之095407│      │        │賣第二級毒品所得新│
│  │      │            │          │2643號行動電話│      │        │臺幣伍仟元沒收之，│
│  │      │            │          │表示欲購買毒品│      │        │如全部或一部不能沒│
│  │      │            │          │，被告接獲電話│      │        │收時，以其財產抵償│
│  │      │            │          │後即約定左述時│      │        │之；未扣案之門號09│
│  │      │            │          │間及地點，與其│      │        │00000000號行動電話│
│  │      │            │          │見面交貨。    │      │        │壹支（含SIM卡壹張 │
│  │      │            │          │              │      │        │）沒收之，如全部或│
│  │      │            │          │              │      │        │一部不能沒收時，追│
│  │      │            │          │              │      │        │徵其價額；另扣案電│
│  │      │            │          │              │      │        │子秤貳台、分裝袋壹│
│  │      │            │          │              │      │        │批均沒收之。      │
├─┤      ├──────┼─────┼───────┼───┼────┼─────────┤
│13│      │98年5月24日 │臺南縣永康│羅蜜爾用其所有│甲基安│3,000元 │顏信吉販賣第二級毒│
│  │      │22時許      │市○○街22│0000000000號行│非他命│        │品，累犯，處有期徒│
│  │      │            │3巷3號前  │動電話撥打至被│1包   │        │刑參年，未扣案之販│
│  │      │            │          │告所有之095407│      │        │賣第二級毒品所得新│
│  │      │            │          │2643號行動電話│      │        │臺幣參仟元沒收之，│
│  │      │            │          │表示欲購買毒品│      │        │如全部或一部不能沒│
│  │      │            │          │，被告接獲電話│      │        │收時，以其財產抵償│
│  │      │            │          │後即約定左述時│      │        │之；未扣案之門號09│
│  │      │            │          │間及地點，與其│      │        │00000000號行動電話│
│  │      │            │          │見面交貨。    │      │        │壹支（含SIM卡壹張 │
│  │      │            │          │              │      │        │）沒收之，如全部或│
│  │      │            │          │              │      │        │一部不能沒收時，追│
│  │      │            │          │              │      │        │徵其價額；另扣案電│
│  │      │            │          │              │      │        │子秤貳台、分裝袋壹│
│  │      │            │          │              │      │        │批均沒收之。      │
├─┤      ├──────┼─────┼───────┼───┼────┼─────────┤
│14│      │98年5月27日 │臺南縣永康│羅蜜爾用其所有│甲基安│2,000元 │顏信吉販賣第二級毒│
│  │      │19時許      │市○○街22│0000000000號行│非他命│        │品，累犯，處有期徒│
│  │      │            │3巷3號前  │動電話撥打至被│1包   │        │刑參年，未扣案之販│
│  │      │            │          │告所有之095407│      │        │賣第二級毒品所得新│
│  │      │            │          │2643號行動電話│      │        │臺幣貳仟元沒收之，│
│  │      │            │          │表示欲購買毒品│      │        │如全部或一部不能沒│
│  │      │            │          │，被告接獲電話│      │        │收時，以其財產抵償│
│  │      │            │          │後即約定左述時│      │        │之；未扣案之門號09│
│  │      │            │          │間及地點，與其│      │        │00000000號行動電話│
│  │      │            │          │見面交貨。    │      │        │壹支（含SIM卡壹張 │
│  │      │            │          │              │      │        │）沒收之，如全部或│
│  │      │            │          │              │      │        │一部不能沒收時，追│
│  │      │            │          │              │      │        │徵其價額；另扣案電│
│  │      │            │          │              │      │        │子秤貳台、分裝袋壹│
│  │      │            │          │              │      │        │批均沒收之。      │
├─┤      ├──────┼─────┼───────┼───┼────┼─────────┤
│15│      │98年5月28日 │臺南縣永康│被告用其所有09│甲基安│3,000元 │顏信吉販賣第二級毒│
│  │      │22時許      │市○○街22│00000000號行動│非他命│        │品，累犯，處有期徒│
│  │      │            │3巷3號前  │電話撥打至羅蜜│1包   │        │刑參年，未扣案之販│
│  │      │            │          │爾所有之092206│      │        │賣第二級毒品所得新│
│  │      │            │          │6861號行動電話│      │        │臺幣參仟元沒收之，│
│  │      │            │          │，羅蜜爾表示欲│      │        │如全部或一部不能沒│
│  │      │            │          │購買毒品，被告│      │        │收時，以其財產抵償│
│  │      │            │          │與其約定左述時│      │        │之；未扣案之門號09│
│  │      │            │          │間及地點見面交│      │        │00000000號行動電話│
│  │      │            │          │貨。          │      │        │壹支（含SIM卡壹張 │
│  │      │            │          │              │      │        │）沒收之，如全部或│
│  │      │            │          │              │      │        │一部不能沒收時，追│
│  │      │            │          │              │      │        │徵其價額；另扣案電│
│  │      │            │          │              │      │        │子秤貳台、分裝袋壹│
│  │      │            │          │              │      │        │批均沒收之。      │
├─┤      ├──────┼─────┼───────┼───┼────┼─────────┤
│16│      │98年5月29日 │臺南縣永康│羅蜜爾用其所有│甲基安│2,000元 │顏信吉販賣第二級毒│
│  │      │22時許      │市○○街22│0000000000號行│非他命│        │品，累犯，處有期徒│
│  │      │            │3巷3號前  │動電話撥打至被│1包   │        │刑參年，未扣案之販│
│  │      │            │          │告所有之095407│      │        │賣第二級毒品所得新│
│  │      │            │          │2643號行動電話│      │        │臺幣貳仟元沒收之，│
│  │      │            │          │表示欲購買毒品│      │        │如全部或一部不能沒│
│  │      │            │          │，被告接獲電話│      │        │收時，以其財產抵償│
│  │      │            │          │後即約定左述時│      │        │之；未扣案之門號09│
│  │      │            │          │間及地點，與其│      │        │00000000號行動電話│
│  │      │            │          │見面交貨。    │      │        │壹支（含SIM卡壹張 │
│  │      │            │          │              │      │        │）沒收之，如全部或│
│  │      │            │          │              │      │        │一部不能沒收時，追│
│  │      │            │          │              │      │        │徵其價額；另扣案電│
│  │      │            │          │              │      │        │子秤貳台、分裝袋壹│
│  │      │            │          │              │      │        │批均沒收之。      │
├─┼───┼──────┼─────┼───────┼───┼────┼─────────┤
│17│陳鐙儩│98年5月14日 │臺南縣安定│陳鐙儩用其所有│甲基安│3,000元 │顏信吉販賣第二級毒│
│  │      │20時許      │鄉港口村國│0000000000號行│非他命│        │品，累犯，處有期徒│
│  │      │            │道八號接國│動電話撥打至被│1包   │        │刑參年，未扣案之販│
│  │      │            │道一號之路│告所有之093837│      │        │賣第二級毒品所得新│
│  │      │            │旁        │2740號行動電話│      │        │臺幣參仟元沒收之，│
│  │      │            │          │表示欲購買毒品│      │        │如全部或一部不能沒│
│  │      │            │          │，被告接獲電話│      │        │收時，以其財產抵償│
│  │      │            │          │後即約定左述時│      │        │之；未扣案之門號09│
│  │      │            │          │間及地點，與其│      │        │00000000號行動電話│
│  │      │            │          │見面交貨。    │      │        │壹支（含SIM卡壹張 │
│  │      │            │          │              │      │        │）沒收之，如全部或│
│  │      │            │          │              │      │        │一部不能沒收時，追│
│  │      │            │          │              │      │        │徵其價額；另扣案電│
│  │      │            │          │              │      │        │子秤貳台、分裝袋壹│
│  │      │            │          │              │      │        │批均沒收之。      │
├─┴───┴──────┴─────┴───────┴───┴────┴─────────┤
│已收所得金額總計：52,500元                                                                │
└─────────────────────────────────────────────┘
附表參
┌─┬───┬───┬──────┬────────┬─┬────┬────────────┐
│編│對  象│販賣時│販賣地點    │方式            │數│販賣所得│所犯罪名及處罰          │
│號│      │間    │            │                │量│金額（新│                        │
│  │      │      │            │                │：│臺幣）  │                        │
│  │      │      │            │                │包│        │                        │
├─┼───┼───┼──────┼────────┼─┼────┼────────────┤
│1 │王慶宗│98年3 │在臺南市宮後│王慶宗先以電話與│海│105,000 │顏信吉共同販賣第一級毒品│
│  │      │7日15 │街17號王慶宗│謝長志所有之門號│洛│元      │，累犯，處有期徒刑玖年。│
│  │      │時許  │住處        │為0000000000號  │因│        │未扣案之販賣第一級毒品所│
│  │      │      │            │聯繫購買第一級毒│1 │        │得新臺幣拾萬伍仟元與謝長│
│  │      │      │            │品海洛因之事宜後│包│        │志連帶沒收之，如全部或一│
│  │      │      │            │，由顏信吉將第一│  │        │部不能沒收時，以其與謝長│
│  │      │      │            │級毒品海洛因1包 │  │        │志之財產連帶抵償之；未扣│
│  │      │      │            │，交予謝長志攜至│  │        │案之門號0000000000號行動│
│  │      │      │            │前開王慶宗住處，│  │        │電話壹支（含SIM卡壹張） │
│  │      │      │            │因王慶宗希望能減│  │        │沒收之，如全部或一部不能│
│  │      │      │            │價為10萬5千元， │  │        │沒收時，追徵其價額；另扣│
│  │      │      │            │謝長志無法決定，│  │        │案之門號0000000000號行動│
│  │      │      │            │乃以上開門號之  │  │        │電話壹支（含SIM卡壹張） │
│  │      │      │            │行動電話，撥打顏│  │        │及電子秤貳台、分裝袋壹批│
│  │      │      │            │信吉所持用之門號│  │        │均沒收之。              │
│  │      │      │            │為0000000000號之│  │        │                        │
│  │      │      │            │行動電話聯絡，並│  │        │                        │
│  │      │      │            │由顏信吉與王慶宗│  │        │                        │
│  │      │      │            │在電話中達成減價│  │        │                        │
│  │      │      │            │之合意後，再由謝│  │        │                        │
│  │      │      │            │長志以10萬5千元 │  │        │                        │
│  │      │      │            │價格，將第一級毒│  │        │                        │
│  │      │      │            │品海洛因售予王慶│  │        │                        │
│  │      │      │            │宗，謝長志並將收│  │        │                        │
│  │      │      │            │取之前揭價金如數│  │        │                        │
│  │      │      │            │交付予顏信吉。  │  │        │                        │
├─┼───┼───┼──────┼────────┼─┼────┼────────────┤
│2 │洪宗杉│98年3 │在臺南市民權│洪宗杉先與謝長志│海│1,000   │顏信吉共同販賣第一級毒品│
│  │      │月14日│路與忠義路國│以門號0000000000│洛│        │，累犯，處有期徒刑捌年。│
│  │      │13時12│花戲院門口旁│之行動電話聯繫購│因│        │未扣案之販賣第一級毒品所│
│  │      │分許  │迪若遊戲場處│買第一級毒品海洛│1 │        │得新臺幣壹仟元與謝長志連│
│  │      │      │            │因之事宜後，由謝│包│        │帶沒收之，如全部或一部不│
│  │      │      │            │長志以上開行動電│  │        │能沒收時，以其與謝長志之│
│  │      │      │            │話與顏信吉所有之│  │        │財產連帶抵償之；未扣案之│
│  │      │      │            │門號0000000000號│  │        │門號0000000000號行動電話│
│  │      │      │            │行動電話聯絡後，│  │        │壹支（含SIM卡壹張）沒收 │
│  │      │      │            │由顏信吉將第一級│  │        │之，如全部或一部不能沒收│
│  │      │      │            │毒品海洛因1包交 │  │        │時，追徵其價額；另扣案之│
│  │      │      │            │予謝長志，再由謝│  │        │門號0000000000號行動電話│
│  │      │      │            │長志在左開地點，│  │        │壹支（含SIM卡壹張）及電 │
│  │      │      │            │將海洛因交付洪宗│  │        │子秤貳台、分裝袋壹批均沒│
│  │      │      │            │杉，並將收取之前│  │        │收之。                  │
│  │      │      │            │揭價金如數交付予│  │        │                        │
│  │      │      │            │顏信吉。        │  │        │                        │
├─┴───┴───┴──────┴────────┴─┴────┴────────────┴┐
│已收所得金額總計：106,000元                                                                 │
└──────────────────────────────────────────────┘
附表肆
┌─┬───────────┬─────┬───────────────┐
│編│品                  名│數量／單位│備                          註│
│號│                      │          │                              │
├─┼───────────┼─────┼───────┬───────┤
│1.│海洛因                │5包       │含袋毛重載53.2│經法務部調查局│
│  │                      │          │公克（即2.1公 │鑑定結果，均含│
│  │                      │          │克+29公克+22.1│第一級毒品海洛│
│  │                      │          │公克），實際秤│因成分，合計淨│
│  │                      │          │得毛重54.82公 │重50.25公克【 │
│  │                      │          │克            │48.64公克+1.61│
│  │                      │          │              │公克】、包裝袋│
│  │                      │          │              │共5個（見98年 │
│  │                      │          │              │度偵字第10425 │
│  │                      │          │              │號卷第20頁）  │
├─┼───────────┼─────┼───────┼───────┤
│2.│甲基安非他命          │共有32 小 │含袋毛重載112.│經內政部警政署│
│  │                      │包        │8公克（即45.8 │刑事警察局鑑定│
│  │                      │          │公克+7公克+60 │結果，均含第二│
│  │                      │          │公克）        │級毒品甲基安非│
│  │                      │          │              │他命成分，合計│
│  │                      │          │              │驗餘淨重99.27 │
│  │                      │          │              │公克【98.11公 │
│  │                      │          │              │克-0.24公克（ │
│  │                      │          │              │鑑定用罄）+0. │
│  │                      │          │              │51公克+0.89公 │
│  │                      │          │              │克】、包裝袋共│
│  │                      │          │              │32個。（見98年│
│  │                      │          │              │度偵字第10425 │
│  │                      │          │              │號卷第30頁，本│
│  │                      │          │              │院98年度訴字第│
│  │                      │          │              │1650號卷第124 │
│  │                      │          │              │頁）          │
├─┼───────────┼─────┼───────┼───────┤
│3.│海洛因                │1包       │驗後淨重13.451│經高雄市凱旋醫│
│  │                      │          │公克【扣押物品│院鑑定結果，含│
│  │                      │          │目錄清冊上載白│第一級毒品海洛│
│  │                      │          │糖粉14.1公克】│因成分。包裝袋│
│  │                      │          │              │1個（見原審98 │
│  │                      │          │              │年度訴字第1650│
│  │                      │          │              │號卷第117頁） │
├─┼───────────┼─────┼───────┼───────┤
│4.│大麻                  │5包       │含袋毛重載48. │經法務部調查局│
│  │                      │          │8公克，實際秤 │鑑定結果，均含│
│  │                      │          │得毛重45.38公 │第二級毒品大麻│
│  │                      │          │克            │成分，合計驗餘│
│  │                      │          │              │淨重26.51公克 │
│  │                      │          │              │、包裝袋5個（ │
│  │                      │          │              │見原審98年度訴│
│  │                      │          │              │字第1650號卷第│
│  │                      │          │              │115頁）       │
├─┼───────────┼─────┼───────┼───────┤
│5.│K他命（愷他命）       │11包      │檢驗前淨重共45│經高雄市凱旋醫│
│  │                      │          │.35公克、檢驗 │院鑑定結果，含│
│  │                      │          │後淨重共45.039│第三級毒品K他 │
│  │                      │          │公克、純質淨重│命成分、包裝袋│
│  │                      │          │共30.959公克  │共11個。（見原│
│  │                      │          │              │審98年度訴字第│
│  │                      │          │              │1650號卷第116 │
│  │                      │          │              │、117頁、本院 │
│  │                      │          │              │卷第268頁至270│
│  │                      │          │              │頁）          │
├─┼───────────┼─────┼───────┼───────┤
│6.│一粒眠（硝甲西泮）    │150顆     │驗後淨重31.905│經高雄市凱旋醫│
│  │                      │          │公克          │院鑑定結果，含│
│  │                      │          │              │第三級毒品硝甲│
│  │                      │          │              │西泮。（見原審│
│  │                      │          │              │98年度訴字第16│
│  │                      │          │              │50號卷第118頁 │
│  │                      │          │              │）            │
├─┼───────────┼─────┼───────┼───────┤
│7.│FM2（氟硝西泮）       │6顆       │驗後淨重1.839 │經高雄市凱旋醫│
│  │                      │          │公克          │院鑑定結果，含│
│  │                      │          │              │第三級毒品氟硝│
│  │                      │          │              │西泮。（見原審│
│  │                      │          │              │98年度訴字第16│
│  │                      │          │              │50號卷第118頁 │
│  │                      │          │              │）            │
├─┼───────────┼─────┼───────┼───────┤
│8.│K他命（愷他命）       │86顆      │驗後淨重22.667│經高雄市凱旋醫│
│  │                      │          │公克【扣押物品│院鑑定結果，含│
│  │                      │          │目錄清冊上誤載│第三級毒品K他 │
│  │                      │          │為搖頭丸86顆】│命成分。（見原│
│  │                      │          │              │審98年度訴字第│
│  │                      │          │              │1650號卷第119 │
│  │                      │          │              │頁）          │
└─┴───────────┴─────┴───────┴───────┘
監聽譯文內容
附表壹部分：
┌─┬─────┬──┬─────┬────┬─────────────┐
│編│監察號碼  │發話│非監察用戶│通話時間│通話內容                  │
│號│（A）     │方向│（B）     │        │                          │
├─┼─────┼──┼─────┼────┼─────────────┤
│1 │0000000000│發話│0000000000│97/10/17│A：我到了                 │
│  │陳筠    │    │顏信吉    │17:31:10│B：你要什麼阿             │
│  │          │    │          │        │A：啥                     │
│  │          │    │          │        │B：你要什麼你也沒講       │
│  │          │    │          │        │A：查某的，要跟那天一樣   │
│  │          │    │          │        │B：5分嗎                  │
│  │          │    │          │        │A：7分半好了              │
│  │          │    │          │        │B：7分半喔                │
│  │          │    │          │        │A：對阿                   │
│  │          │    │          │        │B：好                     │
├─┼─────┼──┼─────┼────┼─────────────┤
│2 │0000000000│發話│0000000000│97/11/06│B：誰                     │
│  │陳筠    │    │顏信吉    │21:31:25│A：我惠仔                 │
│  │          │    │          │        │B：喔，怎樣               │
│  │          │    │          │        │A：我先打看看你有沒有在睡 │
│  │          │    │          │        │   ，我等一下馬上過去找你 │
│  │          │    │          │        │B：沒有啦，哪那麼會睡     │
│  │          │    │          │        │A：這樣，我要過去之前，應 │
│  │          │    │          │        │   該差不多10點之前       │
│  │          │    │          │        │B：要什麼                 │
│  │          │    │          │        │A：女生的                 │
│  │          │    │          │        │B：要多少                 │
│  │          │    │          │        │A：應該是1個              │
│  │          │    │          │        │B：1個，喔，好            │
│  ├─────┼──┼─────┼────┼─────────────┤
│  │0000000000│發話│0000000000│97/11/16│A：喂，要過去哪裡找你     │
│  │陳筠    │    │顏信吉    │22:30:29│B：你在哪裡               │
│  │          │    │          │        │A：我在麻豆這裡呢         │
│  │          │    │          │        │B：永康                   │
│  │          │    │          │        │A：永康喔，一樣嗎         │
│  │          │    │          │        │B：對                     │
│  │          │    │          │        │A：好，這樣我到永康時打給 │
│  │          │    │          │        │   你                     │
│  │          │    │          │        │B：喔，好                 │
├─┼─────┼──┼─────┼────┼─────────────┤
│3 │0000000000│發話│0000000000│97/11/08│B：怎樣                   │
│  │陳筠    │    │顏信吉    │19:07:26│A：要過去哪裡找你         │
│  │          │    │          │        │B：你在哪裡               │
│  │          │    │          │        │A：我在西港這裡           │
│  │          │    │          │        │B：你到永康時打給我       │
│  ├─────┼──┼─────┼────┼─────────────┤
│  │0000000000│發話│0000000000│97/11/08│A：我到了                 │
│  │陳筠    │    │顏信吉    │19:24:28│B：這麼快喔，這樣你從仁德 │
│  │          │    │          │        │   下                     │
│  │          │    │          │        │A：仁德喔，這樣我要再上高 │
│  │          │    │          │        │   速                     │
│  │          │    │          │        │B：你要多少阿             │
│  │          │    │          │        │A：我拿一個               │
│  │          │    │          │        │B：現在一個要25           │
│  │          │    │          │        │A：啥，一個要25阿，好阿   │
│  ├─────┼──┼─────┼────┼─────────────┤
│  │0000000000│發話│0000000000│97/11/08│B：你到了嗎？你下交流道了 │
│  │陳筠    │    │顏信吉    │19:40:43│   阿                     │
│  │          │    │          │        │A：對                     │
│  │          │    │          │        │B：我們在麥當勞好嗎       │
│  │          │    │          │        │A：麥當勞喔               │
│  │          │    │          │        │B：東門路                 │
│  │          │    │          │        │A：啥，東門路？喔，那個麥 │
│  │          │    │          │        │   當勞阿                 │
│  │          │    │          │        │B：對，現在               │
│  │          │    │          │        │A：好阿                   │
│  ├─────┼──┼─────┼────┼─────────────┤
│  │0000000000│發話│0000000000│97/11/08│B：我到了，我在麥當勞裡面 │
│  │陳筠    │    │顏信吉    │19:40:43│A：你在麥當勞裡面         │
│  │          │    │          │        │B：沒有，我在車道這裡，我 │
│  │          │    │          │        │   開出來了               │
│  │          │    │          │        │A：是喔，這樣我繞過來麥當 │
│  │          │    │          │        │   勞對面，我吃過外線難吃 │
│  │          │    │          │        │B：好阿                   │
├─┼─────┼──┼─────┼────┼─────────────┤
│4 │0000000000│發話│0000000000│97/11/16│A：喂，你在睡嗎           │
│  │陳筠    │    │顏信吉    │17:50:29│B：喔，你阿，沒有         │
│  │          │    │          │        │A：要去哪裡找你阿         │
│  │          │    │          │        │B：我現在在永康，但是我要 │
│  │          │    │          │        │   出去了                 │
│  │          │    │          │        │A：是喔                   │
│  │          │    │          │        │B：恩，你要什麼           │
│  │          │    │          │        │A：兩樣都要               │
│  │          │    │          │        │B：要多少                 │
│  │          │    │          │        │A：和那天一樣好了         │
│  │          │    │          │        │B：那天是怎樣？我忘記了   │
│  │          │    │          │        │A：那天女生半，男生一     │
│  │          │    │          │        │B：女生半個，喔，好       │
│  ├─────┼──┼─────┼────┼─────────────┤
│  │0000000000│發話│0000000000│97/11/16│A：我問你，你說的路頭是中 │
│  │陳筠    │    │顏信吉    │18:45:33│   州寮這邊的路頭來是那邊 │
│  │          │    │          │        │   的路頭                 │
│  │          │    │          │        │B：那個天堂鳥那裡         │
│  │          │    │          │        │A：天堂鳥那裡的路頭嗎     │
│  │          │    │          │        │B：你下來了嗎             │
├─┼─────┼──┼─────┼────┼─────────────┤
│5 │0000000000│發話│0000000000│97/11/27│A：我現在要過去了         │
│  │陳筠    │    │顏信吉    │21:39:37│B：喔，好阿               │
│  │          │    │          │        │A：我跟你說，我要一個     │
│  │          │    │          │        │B：永康喔                 │
│  │          │    │          │        │A：好，要一個，兼要男生的 │
│  │          │    │          │        │   ，一樣                 │
│  │          │    │          │        │B：好                     │
│  ├─────┼──┼─────┼────┼─────────────┤
│  │0000000000│發話│0000000000│97/11/27│B：你到了                 │
│  │陳筠    │    │顏信吉    │21:56:57│A：我到永康交流道了，下來 │
│  │          │    │          │        │   了                     │
│  │          │    │          │        │B：喔，好                 │
│  │          │    │          │        │A：要約在哪裡             │
│  │          │    │          │        │B：中國石油               │
│  │          │    │          │        │A：上次那裡               │
│  │          │    │          │        │B：恩                     │
├─┼─────┼──┼─────┼────┼─────────────┤
│6 │0000000000│受話│0000000000│98/01/01│A：你有沒有在那裡         │
│  │陳筠    │    │顏信吉    │16:07:44│B：我在六甲               │
│  │          │    │          │        │A：你是否要回來           │
│  │          │    │          │        │B：你過來啤酒廠           │
│  │          │    │          │        │A：就是過去那裡等         │
│  │          │    │          │        │B：你要什麼               │
│  │          │    │          │        │A：跟上次一樣你是否記得   │
│  │          │    │          │        │B：你要黃的還是白的，黃的 │
│  │          │    │          │        │   二萬二千元，白的一萬一 │
│  │          │    │          │        │   千元                   │
│  │          │    │          │        │A：好，我知道，還要硬     │
│  │          │    │          │        │B：但是這批硬的沒有那麼強 │
│  ├─────┼──┼─────┼────┼─────────────┤
│  │0000000000│受話│0000000000│98/01/01│B：在啤酒現在             │
│  │陳筠    │    │顏信吉    │16:38:51│A：我從佳里過去，是否在同 │
│  │          │    │          │        │   一地方那裡             │
│  │          │    │          │        │B：好                     │
│  ├─────┼──┼─────┼────┼─────────────┤
│  │0000000000│受話│0000000000│98/01/01│B：在麻豆新樓好嗎？我四、 │
│  │陳筠    │    │顏信吉    │16:40:18│   五分就到               │
│  │          │    │          │        │A：好                     │
│  ├─────┼──┼─────┼────┼─────────────┤
│  │0000000000│受話│0000000000│98/01/01│B：你到那裡               │
│  │陳筠    │    │顏信吉    │16:51:58│A：我到子龍廟，賣娃娃的那 │
│  │          │    │          │        │   裡                     │
│  │          │    │          │        │B：交流道旁               │
├─┼─────┼──┼─────┼────┼─────────────┤
│7 │0000000000│發話│0000000000│98/03/17│B：喂，那簡訊你打的嗎     │
│  │陳筠    │    │顏信吉    │23:09:38│A：對阿                   │
│  │          │    │          │        │B：喔，沒關係阿           │
│  │          │    │          │        │A：這樣要過去哪裡找你     │
│  │          │    │          │        │B：你現在人在哪裡         │
│  │          │    │          │        │A：我現在人在善化隔壁這裡 │
│  │          │    │          │        │B：你在哪裡阿             │
│  │          │    │          │        │A：我在省道路邊這裡       │
│  │          │    │          │        │B：這樣我幫你拿過去就好   │
│  │          │    │          │        │A：好阿，不過我要去善化那 │
│  │          │    │          │        │   裡買東西               │
│  │          │    │          │        │B：你要什麼阿             │
│  │          │    │          │        │A：查某的                 │
│  │          │    │          │        │B：要多少                 │
│  │          │    │          │        │A：一半                   │
│  │          │    │          │        │B：半個阿，好             │
│  ├─────┼──┼─────┼────┼─────────────┤
│  │0000000000│發話│0000000000│98/03/17│B：我要過去了             │
│  │陳筠    │    │顏信吉    │23:56:23│A：這樣我也差不多快到全家 │
│  │          │    │          │        │   了                     │
│  │          │    │          │        │B：全家                   │
│  │          │    │          │        │A：對                     │
│  │          │    │          │        │B：哪裡的全家             │
│  │          │    │          │        │A：善化那裡阿             │
│  │          │    │          │        │B：我不在善化呢           │
│  │          │    │          │        │A：不然你在哪裡阿         │
│  │          │    │          │        │B：我現在人在新營，剛要回 │
│  │          │    │          │        │   去而已                 │
│  │          │    │          │        │A：新營喔，這樣要在那裡等 │
│  │          │    │          │        │   你阿？你要走哪裡阿     │
│  │          │    │          │        │B：我走縱貫               │
│  │          │    │          │        │A：你走省道阿，這樣不然我 │
│  │          │    │          │        │   渡仔頭                 │
│  │          │    │          │        │B：好阿                   │
│  │          │    │          │        │A：你到渡仔頭             │
│  │          │    │          │        │B：要靠近官田嗎           │
│  │          │    │          │        │A：對                     │
│  ├─────┼──┼─────┼────┼─────────────┤
│  │0000000000│發話│0000000000│98/03/18│B：我到隆田橋了           │
│  │陳筠    │    │顏信吉    │00:17:33│A：隆田橋喔               │
│  │          │    │          │        │B：對                     │
│  │          │    │          │        │A：這樣不然這樣你看到要往 │
│  │          │    │          │        │   麻豆，官田橋再下去聽懂 │
│  │          │    │          │        │   嗎                     │
│  │          │    │          │        │B：官田橋喔               │
│  │          │    │          │        │A：你就會看到一個閃黃燈左 │
│  │          │    │          │        │   邊有一個牌子寫嘉南球場 │
│  │          │    │          │        │   ，你到那裡打給我       │
│  │          │    │          │        │B：什麼球場阿             │
│  │          │    │          │        │A：嘉南球場的標誌，你就看 │
│  │          │    │          │        │   到我們的車在那裡       │
│  │          │    │          │        │B：我不知道，官田橋在哪裡 │
│  │          │    │          │        │   阿                     │
│  │          │    │          │        │A：官田橋就在省道這條阿   │
│  │          │    │          │        │B：前面加油站喔           │
│  │          │    │          │        │A：對                     │
│  │          │    │          │        │B：這樣我快到了，我很快就 │
│  │          │    │          │        │   到                     │
│  │          │    │          │        │A：喔，這樣你看到閃黃燈， │
│  │          │    │          │        │   我們在閃黃燈這裡       │
│  │          │    │          │        │B：喔，好                 │
├─┼─────┼──┼─────┼────┼─────────────┤
│8 │0000000000│受話│0000000000│98/04/15│B：我要拿半               │
│  │顏信吉    │    │陳筠    │19:24:31│A：半個                   │
│  │          │    │          │        │B：男生也一樣             │
│  │          │    │          │        │A：好                     │
│  │          │    │          │        │B：我到省道打給你         │
│  ├─────┼──┼─────┼────┼─────────────┤
│  │0000000000│受話│0000000000│98/04/15│B：我到渡仔頭             │
│  │顏信吉    │    │陳筠    │19:45:27│A：我在六甲               │
│  │          │    │          │        │B：我從六甲過去           │
│  │          │    │          │        │A：你從六甲過來           │
│  │          │    │          │        │B：好                     │
│  ├─────┼──┼─────┼────┼─────────────┤
│  │0000000000│受話│0000000000│98/04/15│B：你是說六甲街           │
│  │顏信吉    │    │陳筠    │19:49:49│A：你從那邊來             │
│  │          │    │          │        │B：我從隆田               │
│  │          │    │          │        │A：你從林鳳營過來         │
│  │          │    │          │        │B：還未到7-11右轉，這樣子 │
│  │          │    │          │        │   我知道                 │
│  ├─────┼──┼─────┼────┼─────────────┤
│  │0000000000│受話│0000000000│98/04/15│B：我到橋這裡             │
│  │顏信吉    │    │陳筠    │19:56:27│A：你一直來               │
│  │          │    │          │        │B：到哪裡                 │
│  │          │    │          │        │A：屈臣氏                 │
│  │          │    │          │        │B：好                     │
│  ├─────┼──┼─────┼────┼─────────────┤
│  │0000000000│發話│0000000000│98/04/15│A：你到哪裡               │
│  │顏信吉    │    │陳筠    │19:59:36│B：我到7-11               │
│  │          │    │          │        │A：好，我在這裡           │
│  │          │    │          │        │B：我有見到               │
├─┼─────┼──┼─────┼────┼─────────────┤
│9 │0000000000│發話│0000000000│98/04/19│B：要去哪裡找你           │
│  │顏信吉    │    │陳筠    │18:53:08│A：渡仔頭                 │
│  │          │    │          │        │B：要去哪裡找你           │
│  │          │    │          │        │A：要多少                 │
│  │          │    │          │        │B：一個41，一個81         │
│  │          │    │          │        │A：50要扣那一個           │
│  │          │    │          │        │B：都可以                 │
│  │          │    │          │        │A：好                     │
│  │          │    │          │        │B：硬的也是一樣           │
│  │          │    │          │        │A：1克                    │
│  ├─────┼──┼─────┼────┼─────────────┤
│  │0000000000│受話│0000000000│98/04/19│B：我在7-11等你           │
│  │顏信吉    │    │陳筠    │19:05:40│A：還是                   │
│  │          │    │          │        │B：其中一個糖先用一下，你 │
│  │          │    │          │        │   50是否用，81的糖       │
│  │          │    │          │        │A：好                     │
│  ├─────┼──┼─────┼────┼─────────────┤
│  │0000000000│受話│0000000000│98/04/19│B：還沒有出來             │
│  │顏信吉    │    │陳筠    │19:27:17│A：還沒有，再等我一下     │
│  │          │    │          │        │B：好                     │
│  ├─────┼──┼─────┼────┼─────────────┤
│  │0000000000│受話│0000000000│98/04/19│A：我現在要出去           │
│  │顏信吉    │    │陳筠    │19:42:57│B：我在7-11那裡，南     │
│  │          │    │          │        │A：南那邊7-11，好       │
├─┼─────┼──┼─────┼────┼─────────────┤
│10│0000000000│發話│0000000000│98/04/23│A：我等一下到五期時打給你 │
│  │陳筠    │    │顏信吉    │23:46:41│B：到哪裡阿               │
│  │          │    │          │        │A：五期嗎                 │
│  │          │    │          │        │B：對，你要怎樣           │
│  │          │    │          │        │A：要半                   │
│  │          │    │          │        │B：5分                    │
│  │          │    │          │        │A：對                     │
│  │          │    │          │        │B：要分開嗎？不用喔。     │
│  │          │    │          │        │A：都可以                 │
│  │          │    │          │        │B：你不用分開，我就不用再 │
│  │          │    │          │        │   調                     │
│  ├─────┼──┼─────┼────┼─────────────┤
│  │0000000000│發話│0000000000│98/04/24│B：我沒看到你阿，你開什麼 │
│  │陳筠    │    │顏信吉    │00:16:09│   色的                   │
│  │          │    │          │        │A：我在允頌對面停車場這片 │
│  │          │    │          │        │B：你在喔                 │
│  │          │    │          │        │A：對，我停在這停車場     │
│  │          │    │          │        │B：允頌對面，好           │
├─┼─────┼──┼─────┼────┼─────────────┤
│11│0000000000│發話│0000000000│98/04/28│A：你有要回來這裡嗎       │
│  │陳筠    │    │顏信吉    │03:54:36│B：有阿，我回來了阿       │
│  │          │    │          │        │A：照樣我要跟你拿硬的     │
│  │          │    │          │        │B：硬的就好嗎？要拿多少   │
│  │          │    │          │        │A：一樣                   │
│  │          │    │          │        │B：一克喔                 │
│  │          │    │          │        │A：對，好嗎？軟的也拿好了 │
│  │          │    │          │        │   能先拿4                │
│  │          │    │          │        │B：41                     │
│  │          │    │          │        │A：對41                   │
│  │          │    │          │        │B：2分半                  │
│  │          │    │          │        │A：對                     │
│  │          │    │          │        │B：好                     │
│  │          │    │          │        │A：等一下過去哪裡找你     │
│  │          │    │          │        │B：你在哪裡               │
│  │          │    │          │        │A：我在麻豆，等一下我會去 │
│  │          │    │          │        │   山上                   │
│  │          │    │          │        │B：山上哪裡               │
│  │          │    │          │        │A：在大井，刺仔埔你知道嗎 │
│  │          │    │          │        │B：我不知道               │
│  │          │    │          │        │A：那在一個很山上的地方   │
│  │          │    │          │        │B：在台南縣嗎             │
│  │          │    │          │        │A：對阿，刺仔埔下去就是六 │
│  │          │    │          │        │   甲了                   │
│  │          │    │          │        │B：喔，你要去那裡阿，你要 │
│  │          │    │          │        │   走從南那裡過去嗎     │
│  │          │    │          │        │A：沒有，那從南寶高爾夫球 │
│  │          │    │          │        │   場那裡                 │
│  │          │    │          │        │B：你要從那裡喔，那不就渡 │
│  │          │    │          │        │   仔頭                   │
│  │          │    │          │        │A：對那從渡仔頭進去，社子 │
│  │          │    │          │        │   那裡                   │
│  │          │    │          │        │B：喔，那渡仔頭相等       │
│  ├─────┼──┼─────┼────┼─────────────┤
│  │0000000000│受話│0000000000│98/04/28│B：你現在在哪裡阿         │
│  │陳筠    │    │顏信吉    │04:55:28│A：我現在在麻豆，我要過去 │
│  │          │    │          │        │   了                     │
│  │          │    │          │        │B：我現在在麻豆           │
│  │          │    │          │        │A：是喔，我在麻豆四海豆漿 │
│  │          │    │          │        │   這裡                   │
│  │          │    │          │        │B：四海豆漿嗎？就那個，我 │
│  │          │    │          │        │   知道                   │
├─┼─────┼──┼─────┼────┼─────────────┤
│12│0000000000│受話│0000000000│98/04/30│B：你要什麼               │
│  │陳筠    │    │顏信吉    │20:06:18│A：我要軟的               │
│  │          │    │          │        │B：要多少                 │
│  │          │    │          │        │A：能先拿一個嗎？我明天就 │
│  │          │    │          │        │   有辦法拿給你           │
│  │          │    │          │        │B：你要拿一個去           │
│  │          │    │          │        │A：恩，因為等一下人家要跟 │
│  │          │    │          │        │   我拿41，我們子龍廟那裡 │
│  │          │    │          │        │   ，1而已                │
│  │          │    │          │        │B：拿41去，你就剩41，對   │
│  │          │    │          │        │A：不然我跟你拿半錢的話， │
│  │          │    │          │        │   他跟我拿41，我是不是還 │
│  │          │    │          │        │   剩41，因為我跟他開8千  │
│  │          │    │          │        │B：喔，這麼好開           │
│  │          │    │          │        │A：這樣好開嗎？我也不知道 │
│  │          │    │          │        │   。因為我感覺，你都開給 │
│  │          │    │          │        │   人家多少阿             │
│  │          │    │          │        │B：41喔                   │
│  │          │    │          │        │A：對41                   │
│  │          │    │          │        │B：但是沒話說，這樣是     │
│  │          │    │          │        │A：沒全過，不過我感覺他很 │
│  │          │    │          │        │   貓                     │
│  │          │    │          │        │B：6千5、7千，我都開這樣  │
│  │          │    │          │        │A：6千5、7千？我跟他開8千 │
│  │          │    │          │        │B：差不多                 │
│  │          │    │          │        │A：我跟他開8千，他說怎樣，│
│  │          │    │          │        │   你知道嗎？他們說的意思 │
│  │          │    │          │        │   ，好像我有動過這樣，握 │
│  │          │    │          │        │   是要用什麼工具動阿，對 │
│  │          │    │          │        │   不對，我也是跟他說要不 │
│  │          │    │          │        │   要殺阿，他跟我說要一個 │
│  │          │    │          │        │   41，他錢拿給我的時候， │
│  │          │    │          │        │   我問看看你在哪裡，我拿 │
│  │          │    │          │        │   過去給你               │
│  │          │    │          │        │B：你現在在哪裡阿         │
│  │          │    │          │        │A：我現在在林鳳營這裡     │
│  │          │    │          │        │B：林鳳營？你沒快點來     │
│  │          │    │          │        │A：你在哪裡阿             │
│  │          │    │          │        │B：官田中心               │
│  │          │    │          │        │A：官田中心喔，好，這樣我 │
│  │          │    │          │        │   趕快過去               │
│  ├─────┼──┼─────┼────┼─────────────┤
│  │0000000000│受話│0000000000│98/04/30│B：你現在在哪裡           │
│  │陳筠    │    │顏信吉    │20:27:03│A：我在新中這裡           │
│  │          │    │          │        │B：新中                   │
│  │          │    │          │        │A：對，官田新中這裡       │
│  │          │    │          │        │B：這樣你再前面一點，渡仔 │
│  │          │    │          │        │   頭那裡                 │
│  │          │    │          │        │A：好                     │
├─┼─────┼──┼─────┼────┼─────────────┤
│13│0000000000│受話│0000000000│98/05/08│簡訊：幫我用一個四一，一個│
│  │顏信吉    │    │陳筠    │23:47:17│八一的有多三千元先還你，今│
│  │          │    │          │        │天懇親會我去看他裡面一堆在│
│  │          │    │          │        │相公的阿宏叫我幫他向你問好│
│  │          │    │          │        │，因為平常時會客用電話很少│
│  │          │    │          │        │在說到你名字的            │
│  ├─────┼──┼─────┼────┼─────────────┤
│  │0000000000│受話│0000000000│98/05/09│A：要出去                 │
│  │顏信吉    │    │陳筠    │00:31:11│B：你在那個方向           │
│  │          │    │          │        │A：你在哪裡               │
│  │          │    │          │        │B：我在麻豆市             │
│  │          │    │          │        │A：我在渡仔頭             │
│  │          │    │          │        │B：我過去渡仔頭           │
│  │          │    │          │        │A：你傳那個是什麼意思     │
│  │          │    │          │        │B：我宏仔有寫懇親，去看有 │
│  │          │    │          │        │   說到                   │
│  │          │    │          │        │A：一堆相公是什麼意思     │
│  │          │    │          │        │B：我朋友很多家人沒有去   │
│  │          │    │          │        │A：你要快一點             │
│  ├─────┼──┼─────┼────┼─────────────┤
│  │0000000000│受話│0000000000│98/05/09│A：你要快一點             │
│  │顏信吉    │    │陳筠    │00:35:33│B：好                     │
│  ├─────┼──┼─────┼────┼─────────────┤
│  │0000000000│受話│0000000000│98/05/09│A：你從哪個方向過來       │
│  │顏信吉    │    │陳筠    │00:42:34│B：有二個橋仔             │
│  │          │    │          │        │A：我從這條要過去麻豆     │
│  │          │    │          │        │B：有可能是前面那一台     │
├─┼─────┼──┼─────┼────┼─────────────┤
│14│0000000000│受話│0000000000│98/05/10│簡訊：跟上次一樣喔一個四一│
│  │顏信吉    │    │陳筠    │16:08:55│和八一 3q                 │
│  ├─────┼──┼─────┼────┼─────────────┤
│  │0000000000│受話│0000000000│98/05/10│B：市內哪裡               │
│  │顏信吉    │    │陳筠    │23:19:01│A：你在哪裡               │
│  │          │    │          │        │B：我在麻豆               │
│  │          │    │          │        │A：永康                   │
│  ├─────┼──┼─────┼────┼─────────────┤
│  │0000000000│受話│0000000000│98/05/10│B：我到永康交流道         │
│  │顏信吉    │    │陳筠    │23:59:45│A：你從永大路紅螞蟻       │
│  │          │    │          │        │B：好                     │
├─┼─────┼──┼─────┼────┼─────────────┤
│15│0000000000│受話│0000000000│98/05/11│B：要去哪裡找你           │
│  │顏信吉    │    │陳筠    │12:37:18│A：我在渡仔頭             │
│  │          │    │          │        │B：漲多少                 │
│  │          │    │          │        │A：五分還是怎麼樣，這趟還 │
│  │          │    │          │        │   不用，我這裡只有錢多   │
│  │          │    │          │        │B：怎麼這樣子             │
│  │          │    │          │        │A：已經整個星期           │
│  │          │    │          │        │B：學甲有一個跟我一樣     │
│  │          │    │          │        │A：原仔                   │
│  │          │    │          │        │B：怎麼這樣子             │
│  │          │    │          │        │A：我也不知道，下午就有   │
│  │          │    │          │        │B：跟昨天一樣             │
│  │          │    │          │        │A：一個41、一個81，你人在 │
│  │          │    │          │        │   哪裡                   │
│  │          │    │          │        │B：西庄                   │
│  ├─────┼──┼─────┼────┼─────────────┤
│  │0000000000│發話│0000000000│98/05/11│A：來渡仔頭               │
│  │顏信吉    │    │陳筠    │13:39:19│B：渡仔頭哪裡             │
│  │          │    │          │        │A：第一個橋，省道第一個橋 │
│  │          │    │          │        │B：好                     │
│  ├─────┼──┼─────┼────┼─────────────┤
│  │0000000000│發話│0000000000│98/05/11│A：你到哪裡               │
│  │顏信吉    │    │陳筠    │13:45:19│B：我在快速道路           │
│  │          │    │          │        │A：你要開樹仔那一條       │
│  │          │    │          │        │B：是                     │
│  │          │    │          │        │A：我在這裡               │
├─┼─────┼──┼─────┼────┼─────────────┤
│16│0000000000│受話│0000000000│98/05/12│A：要去哪裡找你           │
│  │顏信吉    │    │陳筠    │11:29:57│B：永康，現在女生漲，你要 │
│  │          │    │          │        │   怎樣                   │
│  │          │    │          │        │A：跟昨天一樣             │
│  │          │    │          │        │B：你到再打電話給我       │
│  ├─────┼──┼─────┼────┼─────────────┤
│  │0000000000│受話│0000000000│98/05/12│A：我要去作臉             │
│  │顏信吉    │    │陳筠    │15:27:59│B：是                     │
│  │          │    │          │        │A：仁德，你在西庄         │
│  │          │    │          │        │B：我到仁德再打給你       │
│  ├─────┼──┼─────┼────┼─────────────┤
│  │0000000000│受話│0000000000│98/05/12│B：仁德哪裡               │
│  │顏信吉    │    │陳筠    │15:53:46│A：交流道，你要從那裡下來 │
│  │          │    │          │        │B：仁德                   │
│  │          │    │          │        │A：仁德那裡的麥當好       │
╞═╪═════╪══╪═════╪════╪═════════════╡
│17│0000000000│受話│0000000000│98/01/19│B：要去哪裡找你           │
│  │顏信吉    │    │謝淑惠    │09:45:03│A：郵局好了               │
│  │（昌仔）  │    │（女、小青│        │B：郵局善化這裡嗎         │
│  │          │    │）        │        │A：你都說出來了           │
│  │          │    │          │        │B：好，我知道，好         │
│  ├─────┼──┼─────┼────┼─────────────┤
│  │0000000000│受話│0000000000│98/01/19│B：小青，我可以跟你要一顆 │
│  │顏信吉    │    │謝淑惠    │09:45:03│   糖果                   │
│  │（昌仔）  │    │（女、小青│        │A：好                     │
│  │          │    │）        │        │B：我差不多3分鐘就到了，還│
│  │          │    │          │        │   要打嗎                 │
│  │          │    │          │        │A：對面那條路             │
│  │          │    │          │        │B：好，再3分鐘就到了      │
├─┼─────┼──┼─────┼────┼─────────────┤
│18│0000000000│受話│0000000000│98/03/13│B：我小青                 │
│  │顏信吉    │    │謝淑惠    │18:28:03│A：怎麼樣                 │
│  │          │    │（女、小青│        │B：你新的電話遺失還有還有 │
│  │          │    │）        │        │   你這支電話，我這支電話 │
│  │          │    │          │        │   新的，要過去那裡找你   │
│  │          │    │          │        │A：郵局                   │
│  │          │    │          │        │B：我女生                 │
│  │          │    │          │        │A：41                     │
│  │          │    │          │        │B：是                     │
│  │          │    │          │        │A：我在洗澡               │
│  │          │    │          │        │B：我從永康要回去         │
├─┼─────┼──┼─────┼────┼─────────────┤
│19│0000000000│受話│0000000000│98/04/17│B：我小青先用洗糖的賣我   │
│  │顏信吉    │    │謝淑惠    │17:07:48│A：你拿41                 │
│  │（昌仔）  │    │（女、小青│        │B：這樣子多少             │
│  │          │    │）        │        │A：3000元就可以           │
│  │          │    │          │        │B：你先拿那個給我         │
│  ├─────┼──┼─────┼────┼─────────────┤
│  │0000000000│受話│0000000000│98/04/17│A：你們現在在哪裡         │
│  │顏信吉    │    │謝淑惠    │17:16:39│B：我到六甲頂             │
│  │（昌仔）  │    │（小青）  │        │A：你是誰                 │
│  │          │    │          │        │B：我計程車司機           │
│  ├─────┼──┼─────┼────┼─────────────┤
│  │0000000000│受話│0000000000│98/04/17│A：你到消費合作社         │
│  │顏信吉    │    │謝淑惠    │17:22:04│B：好                     │
│  │（昌仔）  │    │（女、小青│        │A：我人在炮校這裡         │
│  │          │    │）        │        │                          │
│  ├─────┼──┼─────┼────┼─────────────┤
│  │0000000000│受話│0000000000│98/04/17│B：你是否到               │
│  │顏信吉    │    │謝淑惠    │17:29:37│A：到南農                 │
│  │（昌仔）  │    │（女、小青│        │B：快一點                 │
│  │          │    │）        │        │                          │
├─┼─────┼──┼─────┼────┼─────────────┤
│20│0000000000│受話│00-0000000│98/05/09│B：我到渡仔頭             │
│  │顏信吉    │    │謝淑惠    │00:22:55│A：渡仔頭那裡，找一個安全 │
│  │          │    │（女、小青│        │B：我要一小包糖，我要用來 │
│  │          │    │）        │        │   向你拿的，我都洗二比   │
│  │          │    │          │        │A：好，找個安全           │
│  │          │    │          │        │B：渡仔頭農會             │
│  │          │    │          │        │A：轉進去那裡             │
├─┼─────┼──┼─────┼────┼─────────────┤
│21│0000000000│發話│0000000000│98/05/11│B：我小青，你五分要出多少 │
│  │顏信吉    │    │謝淑惠    │12:45:03│A：今天                   │
│  │          │    │（女、小青│        │B：沒有很多，我現在你二比 │
│  │          │    │）        │        │   我要洗一筆             │
│  │          │    │          │        │A：五分13，明天14         │
│  │          │    │          │        │B：你要算                 │
│  │          │    │          │        │A：今天13，明天14         │
│  │          │    │          │        │B：我要拿5分你是否有      │
│  │          │    │          │        │A：有                     │
│  ├─────┼──┼─────┼────┼─────────────┤
│  │0000000000│受話│0000000000│98/05/11│A：渡仔頭                 │
│  │顏信吉    │    │謝淑惠    │13:38:00│B：你人在那裡             │
│  │          │    │（女、小青│        │A：是                     │
│  │          │    │）        │        │                          │
├─┼─────┼──┼─────┼────┼─────────────┤
│22│0000000000│受話│0000000000│98/05/13│B：我人在永康             │
│  │顏信吉    │    │謝淑惠    │12:09:05│A：你要多少               │
│  │          │    │（女、小青│        │B：41，像昨天那樣         │
│  │          │    │）        │        │A：國道八號那裡           │
│  │          │    │          │        │B：現在過去               │
│  │          │    │          │        │A：是                     │
├─┼─────┼──┼─────┼────┼─────────────┤
│23│0000000000│受話│0000000000│98/05/14│A：你要多少沒有給我講     │
│  │顏信吉    │    │謝淑惠    │22:34:08│B：41                     │
│  │          │    │（女、小青│        │A：好                     │
│  │          │    │）        │        │                          │
├─┼─────┼──┼─────┼────┼─────────────┤
│24│0000000000│受話│0000000000│98/05/17│B：你說中營是不是下營那裡 │
│  │顏信吉    │    │謝淑惠    │10:53:02│A：對                     │
│  │          │    │（女、小青│        │B：我到那裡再打給你       │
│  │          │    │）        │        │A：好                     │
│  │          │    │          │        │B：我要4你聽得懂          │
│  │          │    │          │        │A：是                     │
├─┼─────┼──┼─────┼────┼─────────────┤
│25│0000000000│受話│0000000000│98/07/09│B：要到哪裡找你           │
│  │顏信吉    │    │男、胡志誠│21:42:06│A：有沒有跟你說           │
│  │          │    │          │        │B：我不會                 │
│  │          │    │          │        │A：你不會嗎，那個怎麼算你 │
│  │          │    │          │        │   也不知道               │
│  │          │    │          │        │B：要5                    │
│  ├─────┼──┼─────┼────┼─────────────┤
│  │0000000000│發話│0000000000│98/07/09│A：你出來了嗎             │
│  │顏信吉    │    │男、胡志誠│22:02:19│B：還沒有                 │
│  │          │    │          │        │A：你從遠東的那裡來       │
│  │          │    │          │        │B：好                     │
├─┼─────┼──┼─────┼────┼─────────────┤
│26│0000000000│受話│0000000000│98/07/10│B：我沒有跟你說要5，我如果│
│  │顏信吉    │    │女、謝淑惠│21:18:57│   沒有跟你說就是要5      │
│  │          │    │          │        │A：好                     │
│  ├─────┼──┼─────┼────┼─────────────┤
│  │0000000000│受話│0000000000│98/07/10│B：你是否有空甜的五錢，價 │
│  │顏信吉    │    │男、胡志誠│21:31:55│   錢多少                 │
│  │          │    │          │        │A：一樣                   │
│  ├─────┼──┼─────┼────┼─────────────┤
│  │0000000000│受話│0000000000│98/07/10│A：我三分鐘就好           │
│  │顏信吉    │    │女、謝淑惠│22:42:00│B：你要出發打給我         │
│  ├─────┼──┼─────┼────┼─────────────┤
│  │0000000000│受話│0000000000│98/07/10│A：我在路上               │
│  │顏信吉    │    │女、謝淑惠│23:02:03│B：我要去那裡等你         │
│  │          │    │          │        │A：哪裡比較近             │
│  │          │    │          │        │B：國中這裡               │
│  │          │    │          │        │A：國中那裡比較棘，你去麥 │
│  │          │    │          │        │   當勞那裡               │
├─┼─────┼──┼─────┼────┼─────────────┤
│27│0000000000│發話│0000000000│98/07/11│B：要去哪裡找你           │
│  │顏信吉    │    │男、胡志誠│20:32:37│A：渡，不過我要洗澡       │
│  │          │    │          │        │B：差不多半小時後再出門嗎 │
│  │          │    │          │        │A：對。一樣嗎             │
│  │          │    │          │        │B：對                     │
│  ├─────┼──┼─────┼────┼─────────────┤
│  │0000000000│受話│0000000000│98/07/11│B：到了喔                 │
│  │顏信吉    │    │女、謝淑惠│21:28:33│A：到了阿                 │
│  │          │    │          │        │B：對                     │
│  │          │    │          │        │A：好                     │
│  ├─────┼──┼─────┼────┼─────────────┤
│  │0000000000│發話│0000000000│98/07/11│A：你從南來好了         │
│  │顏信吉    │    │男、胡志誠│21:32:05│B：好                     │
│  ├─────┼──┼─────┼────┼─────────────┤
│  │0000000000│受話│0000000000│98/07/11│B：我在麻豆的路邊         │
│  │顏信吉    │    │男、胡志誠│21:39:10│A：好。我再2、3分就到     │
├─┼─────┼──┼─────┼────┼─────────────┤
│28│0000000000│受話│0000000000│98/07/12│B：我小青，我要跟你拿吃不 │
│  │顏信吉    │    │女、謝淑惠│20:49:30│   多半個半，這樣有嗎     │
│  │          │    │（小青）  │        │A：半個半好阿，不過我還要 │
│  │          │    │          │        │   量一下                 │
│  │          │    │          │        │B：我最主要是要問價隔，不 │
│  │          │    │          │        │   然我，價格多少         │
│  │          │    │          │        │A：半個半，25             │
│  │          │    │          │        │B：因為我明天要去台北     │
│  │          │    │          │        │A：你要去台北喔           │
│  │          │    │          │        │B：都沒辦法爬起來         │
│  │          │    │          │        │A：這樣要怎樣             │
│  │          │    │          │        │B：不時阿，我如果跟你拿石 │
│  │          │    │          │        │   頭，我就有辦法去了     │
│  │          │    │          │        │A：哪有這樣的             │
│  │          │    │          │        │B：很奇怪喔，我去台北看我 │
│  │          │    │          │        │   兒子                   │
│  │          │    │          │        │A：看你兒子喔             │
│  │          │    │          │        │B：對阿，我到時打給你，我 │
│  │          │    │          │        │   現在剛要出門而已       │
│  │          │    │          │        │A：這樣你再慢10分鐘再出來 │
│  │          │    │          │        │   好了                   │
│  │          │    │          │        │B：慢多久阿               │
│  │          │    │          │        │A：10分，從遠東這裡過來   │
│  │          │    │          │        │B：好                     │
│  ├─────┼──┼─────┼────┼─────────────┤
│  │0000000000│受話│0000000000│98/07/12│B：你說轉哪裡阿           │
│  │顏信吉    │    │女、謝淑惠│21:17:40│A：遠東阿                 │
│  │          │    │（小青）  │        │B：遠東，好，我馬上到了   │
╞═╪═════╪══╪═════╪════╪═════════════╡
│29│0000000000│受話│0000000000│98/04/16│B：我等一下過去找你       │
│  │顏信吉、昌│    │陳鐙儩    │17:33:51│A：我現在六甲             │
│  │仔        │    │          │        │B：我在安定               │
│  │          │    │          │        │A：港口                   │
│  │          │    │          │        │B：如果有增加再告訴你     │
│  │          │    │          │        │A：你的90而已             │
└─┴─────┴──┴─────┴────┴─────────────┘
附表貳部分：
┌─┬─────┬──┬─────┬────┬─────────────┐
│編│監察號碼  │發話│非監察用戶│通話時間│通話內容                  │
│號│（A）     │方向│（B）     │        │                          │
├─┼─────┼──┼─────┼────┼─────────────┤
│1 │0000000000│受話│0000000000│97/10/19│A：喂                     │
│  │陳筠    │    │顏信吉    │12:47:00│B：撥2張給你好嗎          │
│  │          │    │          │        │A：啥                     │
│  │          │    │          │        │B：硬的                   │
│  │          │    │          │        │A：硬的喔                 │
│  │          │    │          │        │B：81                     │
│  │          │    │          │        │A：好，不過我這裡少一千呢 │
│  │          │    │          │        │B：不然撥一千給你         │
│  │          │    │          │        │A：好阿，我想說你可以的話 │
│  │          │    │          │        │   我下次補給你           │
│  │          │    │          │        │B：好                     │
├─┼─────┼──┼─────┼────┼─────────────┤
│2 │0000000000│發話│0000000000│98/04/27│B：你有打嗎               │
│  │陳筠    │    │顏信吉    │16:03:28│A：有                     │
│  │          │    │          │        │B：怎樣                   │
│  │          │    │          │        │A：要到哪裡找你           │
│  │          │    │          │        │B：你在哪裡               │
│  │          │    │          │        │A：我在麻豆               │
│  │          │    │          │        │B：那中營好了             │
│  │          │    │          │        │A：我今晚要一克           │
│  │          │    │          │        │B：好                     │
│  ├─────┼──┼─────┼────┼─────────────┤
│  │0000000000│發話│0000000000│98/04/27│A：我現在快到中營了，要開 │
│  │陳筠    │    │顏信吉    │16:27:54│   到哪裡                 │
│  │          │    │          │        │B：中營那個，你現在到學校 │
│  │          │    │          │        │   了嗎                   │
│  │          │    │          │        │A：中營？學校             │
│  │          │    │          │        │B：對阿，那有一間國小，農 │
│  │          │    │          │        │   會你知道嗎             │
│  │          │    │          │        │A：我知道                 │
│  │          │    │          │        │B：不然我們在農會那裡相等 │
╞═╪═════╪══╪═════╪════╪═════════════╡
│3 │0000000000│發話│0000000000│98/04/17│B：老闆，2000元           │
│  │顏信吉、昌│    │羅蜜爾    │18:10:42│A：好                     │
│  │仔        │    │          │        │B：目前3000元             │
│  │          │    │          │        │A：沒有問題               │
├─┼─────┼──┼─────┼────┼─────────────┤
│4 │0000000000│發話│0000000000│98/04/19│B：老闆                   │
│  │顏信吉、昌│    │羅蜜爾    │19:19:33│A：夢                     │
│  │仔        │    │          │        │B：我要3000元             │
│  │          │    │          │        │A：OK                     │
├─┼─────┼──┼─────┼────┼─────────────┤
│5 │0000000000│受話│0000000000│98/05/12│B：老闆，抱歉，現在有嗎   │
│  │顏信吉、昌│    │羅蜜爾    │00:20:40│A：有                     │
│  │仔        │    │          │        │B：4千塊，老闆            │
│  │          │    │          │        │A：OK                     │
├─┼─────┼──┼─────┼────┼─────────────┤
│6 │0000000000│發話│0000000000│98/05/14│B：老闆，我那個朋友要東西 │
│  │顏信吉、昌│    │羅蜜爾    │02:55:53│   但是先給你1千，好不好，│
│  │仔        │    │          │        │   老闆                   │
│  │          │    │          │        │A：好                     │
│  │          │    │          │        │B：3千元，老闆            │
│  │          │    │          │        │A：3千喔，好              │
│  ├─────┼──┼─────┼────┼─────────────┤
│  │0000000000│受話│0000000000│98/05/14│B：老闆，抱歉，孟，老闆你 │
│  │顏信吉、昌│    │羅蜜爾    │04:19:36│   幾點來                 │
│  │仔        │    │          │        │A：我剛才睡著了，不好意思 │
│  │          │    │          │        │   等一下我給你多一點     │
│  │          │    │          │        │B：老闆謝謝               │
├─┼─────┼──┼─────┼────┼─────────────┤
│7 │0000000000│受話│0000000000│98/05/15│B：老闆                   │
│  │顏信吉、昌│    │羅蜜爾    │19:00:27│A：怎樣                   │
│  │仔        │    │          │        │B：老闆，那個3千給你阿    │
│  │          │    │          │        │A：你說什麼               │
│  │          │    │          │        │B：那個3千給你            │
│  │          │    │          │        │A：好                     │
│  │          │    │          │        │B：老闆，一樣的借我東西阿 │
│  │          │    │          │        │A：好，借多少             │
│  │          │    │          │        │B：借3千                  │
├─┼─────┼──┼─────┼────┼─────────────┤
│8 │0000000000│受話│0000000000│98/05/16│B：老闆，抱歉，孟         │
│  │顏信吉、昌│    │羅蜜爾    │03:06:08│A：怎樣                   │
│  │仔        │    │          │        │B：老闆，我還有一個朋友來 │
│  │          │    │          │        │   要東西，老闆，可以嗎？ │
│  │          │    │          │        │   老闆                   │
│  │          │    │          │        │A：OK                     │
│  │          │    │          │        │B：老闆，那個2千，我跟你要│
│  │          │    │          │        │   3千                    │
│  │          │    │          │        │A：什麼東西               │
│  │          │    │          │        │B：我跟你要3千塊，但是現在│
│  │          │    │          │        │   2千，不夠1千，我延一下 │
│  │          │    │          │        │A：沒關係，OK             │
├─┼─────┼──┼─────┼────┼─────────────┤
│9 │0000000000│發話│0000000000│98/05/21│B：老闆                   │
│  │顏信吉、昌│    │羅蜜爾    │19:27:42│A：孟                     │
│  │仔        │    │          │        │B：老闆，我還有朋友要買東 │
│  │          │    │          │        │   西                     │
│  │          │    │          │        │A：要多少                 │
│  │          │    │          │        │B：一個3千，1個2千        │
│  │          │    │          │        │A：OK                     │
│  │          │    │          │        │B：現在，老闆             │
│  │          │    │          │        │A：OK                     │
│  │          │    │          │        │B：謝謝老闆，老闆我那個3千│
│  │          │    │          │        │   我給你明天             │
│  │          │    │          │        │A：OK                     │
├─┼─────┼──┼─────┼────┼─────────────┤
│10│0000000000│發話│0000000000│98/05/22│B：老闆                   │
│  │顏信吉、昌│    │羅蜜爾    │00:35:29│A：怎樣                   │
│  │仔        │    │          │        │B：老闆，3千，現在我要給你│
│  │          │    │          │        │   好不好                 │
│  │          │    │          │        │A：對，然後呢             │
│  │          │    │          │        │B：那個3千                │
│  │          │    │          │        │A：你要還給我的嗎         │
│  │          │    │          │        │B：明天，現在             │
│  │          │    │          │        │A：你要還我嗎             │
│  │          │    │          │        │B：有                     │
│  │          │    │          │        │A：有人要拿喔             │
│  │          │    │          │        │B：有                     │
├─┼─────┼──┼─────┼────┼─────────────┤
│11│0000000000│發話│0000000000│98/05/22│A：怎樣                   │
│  │顏信吉、昌│    │羅蜜爾    │19:57:04│B：老闆，那個3千          │
│  │仔        │    │          │        │A：什麼東西               │
│  │          │    │          │        │B：那個3千給你            │
│  │          │    │          │        │A：3千給我，好            │
├─┼─────┼──┼─────┼────┼─────────────┤
│12│0000000000│受話│0000000000│98/05/23│B：老闆現在3千給你        │
│  │顏信吉、昌│    │羅蜜爾    │18:57:17│A：好                     │
│  │仔        │    │          │        │B：老闆我要上去現在       │
│  │          │    │          │        │A：好                     │
│  │          │    │          │        │B：那個錢3千              │
│  │          │    │          │        │A：好                     │
│  │          │    │          │        │B：5千老闆                │
│  │          │    │          │        │A：你要5千喔              │
│  │          │    │          │        │B：對，現在錢給你，6千    │
│  │          │    │          │        │A：好，OK                 │
├─┼─────┼──┼─────┼────┼─────────────┤
│13│0000000000│受話│0000000000│98/05/24│A：怎樣                   │
│  │顏信吉、昌│    │羅蜜爾    │22:54:21│B：老闆，孟，現在可以嗎   │
│  │仔        │    │          │        │A：好                     │
│  │          │    │          │        │B：好，來一個朋友，3千塊  │
│  │          │    │          │        │A：OK                     │
├─┼─────┼──┼─────┼────┼─────────────┤
│14│0000000000│受話│0000000000│98/05/27│B：老闆，我現在沒有錢，我 │
│  │顏信吉、昌│    │羅蜜爾    │19:52:57│   還有東西2千，我沒有錢  │
│  │仔        │    │          │        │A：借多少                 │
│  │          │    │          │        │B：2千，現在老闆我要借東西│
│  │          │    │          │        │A：好，OK                 │
│  │          │    │          │        │B：我錢給你阿，這禮拜天好 │
│  │          │    │          │        │   不好                   │
│  │          │    │          │        │A：OK                     │
│  │          │    │          │        │B：現在好不好             │
│  │          │    │          │        │A：等一下                 │
├─┼─────┼──┼─────┼────┼─────────────┤
│15│0000000000│發話│0000000000│98/05/28│B：老闆                   │
│  │顏信吉、昌│    │羅蜜爾    │22:13:51│A：孟                     │
│  │仔        │    │          │        │B：老闆，有一個朋友要3千塊│
│  │          │    │          │        │A：OK                     │
│  │          │    │          │        │B：我那個朋友要3千塊      │
│  │          │    │          │        │A：OK                     │
├─┼─────┼──┼─────┼────┼─────────────┤
│16│0000000000│受話│0000000000│98/05/29│B：老闆我還有一個朋友要2千│
│  │顏信吉、昌│    │羅蜜爾    │22:14:15│   塊，可以嗎             │
│  │仔        │    │          │        │A：可以，OK               │
╞═╪═════╪══╪═════╪════╪═════════════╡
│17│0000000000│受話│0000000000│98/05/14│B：你在哪裡               │
│  │顏信吉、昌│    │陳鐙儩    │20:47:50│A：我現在要去市內         │
│  │仔        │    │          │        │B：我現在要過去找你喔     │
│  │          │    │          │        │A：現在喔                 │
│  │          │    │          │        │B：對                     │
│  │          │    │          │        │A：這樣                   │
│  │          │    │          │        │B：我從我家要過去         │
│  │          │    │          │        │A：你在哪裡               │
│  │          │    │          │        │B：安定                   │
│  │          │    │          │        │A：安定？這樣我想看看，我 │
│  │          │    │          │        │   看從哪裡下較好         │
│  │          │    │          │        │B：那個東西向那裡好嗎     │
│  │          │    │          │        │A：你說什麼               │
│  │          │    │          │        │B：東西向，港口溜下去那裡 │
│  │          │    │          │        │   ，國八下來那裡         │
│  │          │    │          │        │A：但是我現在沒辦法從那裡 │
│  │          │    │          │        │   過去呢，我現在在新市國 │
│  │          │    │          │        │   道八號                 │
│  │          │    │          │        │B：國道八號可以阿         │
│  │          │    │          │        │A：什麼東西               │
│  │          │    │          │        │B：你接到東西向就好了     │
│  │          │    │          │        │A：那裡可以去嗎           │
│  │          │    │          │        │B：東西向阿               │
│  │          │    │          │        │A：你如從新市○○道下來去 │
│  │          │    │          │        │   你們那裡很快就到了嗎   │
│  │          │    │          │        │B：你在新市○○道那國八嗎 │
│  │          │    │          │        │A：對阿                   │
│  │          │    │          │        │B：不是中山高喔           │
│  │          │    │          │        │A：不是中山高，要走國八   │
│  │          │    │          │        │B：對阿，你從東西向接去   │
│  │          │    │          │        │A：那有辦法叉你們那裡就對 │
│  │          │    │          │        │   了                     │
│  │          │    │          │        │B：東西向，可以接到東西向 │
│  │          │    │          │        │   港口那邊               │
│  │          │    │          │        │A：喔，好阿，你怎樣       │
│  │          │    │          │        │B：帶3個查埔岡            │
│  │          │    │          │        │A：3個查埔岡，好          │
│  │          │    │          │        │B：我現在過去喔           │
│  │          │    │          │        │A：你現在要過去阿？你差不 │
│  │          │    │          │        │   多5分鐘後，我量一下    │
│  │          │    │          │        │B：沒關係，我慢慢開       │
└─┴─────┴──┴─────┴────┴─────────────┘
附表參部分：
┌─┬─────┬──┬─────┬────┬─────────────┐
│編│監察號碼  │發話│非監察用戶│通話時間│通話內容                  │
│號│（A）     │方向│（B）     │        │                          │
├─┼─────┼──┼─────┼────┼─────────────┤
│1 │0000000000│受話│0000000000│98/03/07│A：喂大仔他說要三點       │
│  │謝長志    │    │上游      │14:39   │B：你怎麼沒跟我說         │
│  │          │    │（顏信吉）│        │A：我有打你忙線           │
│  │          │    │          │        │B：我下車才奇怪你跟他說說 │
│  │          │    │          │        │   我不敢下車             │
│  │          │    │          │        │A：我有跟他說，大仔你到了 │
│  │          │    │          │        │   嗎                     │
│  │          │    │          │        │B：我不知道你幾點         │
│  │          │    │          │        │A：三點                   │
│  │          │    │          │        │B：三點到了可以去了       │
│  ├─────┼──┼─────┼────┼─────────────┤
│  │0000000000│受話│0000000000│98/03/07│A：我大仔快到了           │
│  │謝長志    │    │王慶宗    │15:08   │B：裡面有停二部機車門口還 │
│  │          │    │          │        │   有停超我怕他難開你跟他 │
│  │          │    │          │        │   說一下                 │
│  │          │    │          │        │A：好我跟他說             │
│  ├─────┼──┼─────┼────┼─────────────┤
│  │0000000000│發話│0000000000│98/03/07│A：喂大仔你車開不進去     │
│  │謝長志    │    │上游      │15:09   │B：是怎樣                 │
│  │          │    │（顏信吉）│        │A：都有停車要停在外面     │
│  │          │    │          │        │B：我不要走路，那會怕死   │
│  │          │    │          │        │A：要怎麼辦，我把機車牽一 │
│  │          │    │          │        │   牽                     │
│  │          │    │          │        │B：看他這樣做要不要第二的 │
│  │          │    │          │        │   管區我不要下去         │
│  │          │    │          │        │A：我看可不可以開到他家門 │
│  │          │    │          │        │   口，還是我叫他上車     │
│  │          │    │          │        │B：他是要是還是怕東西不夠 │
│  │          │    │          │        │A：他都要試               │
│  │          │    │          │        │B：沒關係要試他是我在車上 │
│  │          │    │          │        │   等他                   │
│  ├─────┼──┼─────┼────┼─────────────┤
│  │0000000000│發話│0000000000│98/03/07│A：喂大仔你多久到         │
│  │謝長志    │    │上游      │15:14   │B：我在開元路了           │
│  │          │    │（顏信吉）│        │A：開元路好               │
│  ├─────┼──┼─────┼────┼─────────────┤
│  │0000000000│受話│0000000000│98/03/07│A：喂                     │
│  │謝長志    │    │上游      │15:36   │B：好了嗎                 │
│  │          │    │（顏信吉）│        │A：他剛要試而已           │
│  │          │    │          │        │B：還要試喔叫他快一點     │
│  │          │    │          │        │A：好                     │
│  ├─────┼──┼─────┼────┼─────────────┤
│  │0000000000│受話│0000000000│98/03/07│A：喂                     │
│  │謝長志    │    │上游      │15:39   │B：那個錢不用算了拿了就走 │
│  │          │    │（顏信吉）│        │A：我知道我要等他注射     │
│  │          │    │          │        │B：他還沒注射喔我真的會嚇 │
│  │          │    │          │        │   死                     │
│  ├─────┼──┼─────┼────┼─────────────┤
│  │0000000000│發話│0000000000│98/03/07│A：喂大仔他要跟你說話一下 │
│  │謝長志    │    │上游      │15:43   │B：要說什麼話             │
│  │          │    │（顏信吉）│        │A：這趟少五千給你         │
│  │          │    │          │        │B：那是多少               │
│  │          │    │          │        │A：10萬5千                │
│  │          │    │          │        │B：好沒關係               │
│  │          │    │          │        │A：我想說我人就很不好意思 │
│  │          │    │          │        │   想不到你也這樣         │
│  │          │    │          │        │B：好                     │
╞═╪═════╪══╪═════╪════╪═════════════╡
│2 │0000000000│受話│0000000000│98/03/14│A：喂                     │
│  │謝長志    │    │洪宗杉    │13:02   │B：你在哪裡               │
│  │          │    │          │        │A：我馬上下去             │
│  │          │    │          │        │B：要漂亮一點             │
│  │          │    │          │        │A：喔                     │
│  ├─────┼──┼─────┼────┼─────────────┤
│  │0000000000│受話│0000000000│98/03/14│B：喂，是怎樣啦           │
│  │謝長志    │    │洪宗杉    │13:08   │A：我現在要從旁邊走過去啦 │
│  │          │    │          │        │A：喔                     │
│  │          │    │          │        │                          │
│  ├─────┼──┼─────┼────┼─────────────┤
│  │0000000000│受話│0000000000│98/03/14│A：喂，我在國花門口       │
│  │謝長志    │    │洪宗杉    │13:12   │B：喂是怎樣人家要走了     │
│  │          │    │          │        │A：我在國花門口           │
│  │          │    │          │        │B：我們也在國花門口       │
│  │          │    │          │        │A：我在迪若               │
│  │          │    │          │        │B：我看一下               │
│  ├─────┼──┼─────┼────┼─────────────┤
│  │0000000000│發話│0000000000│98/03/14│A：喂大仔半腳             │
│  │謝長志    │    │上游（顏信│22:06   │B：硬的嗎，真正好         │
│  │          │    │吉）      │        │A：你在哪裡，我在市區     │
│  │          │    │          │        │B：你在市區就市區         │
│  │          │    │          │        │B：我在永康               │
│  │          │    │          │        │A：什麼時候去找你         │
│  │          │    │          │        │B：現在阿，要不然我要走了 │
│  │          │    │          │        │A：到哪裡全家嗎           │
│  │          │    │          │        │B：好全家                 │
│  │          │    │          │        │A：什麼時候到             │
│  │          │    │          │        │B：現在阿                 │
│  │          │    │          │        │A：喔好                   │
└─┴─────┴──┴─────┴────┴─────────────┘